臺灣苗栗地方法院刑事判決　　　　　　　100年度易字第374號
公　訴　人　臺灣苗栗地方法院檢察署檢察官
被　　　告　何光文
選任辯護人　朱逸群律師
被　　　告　林建毅
　　　　　　仝程傑
上列被告等因恐嚇取財等案件，經檢察官提起公訴（100 年度偵
字第282 、439 、713 、797 、1374、1391、1392、1404、1408
、1452、2468號），被告於本院準備程序就被訴事實均為有罪陳
述，本院依簡式審判程序判決如下：
    主  文
何光文犯如附表一所列之罪，各處如附表二所示之刑。應執行有
期徒刑參年陸月。沒收情形如附表二所示。
林建毅犯如附表一所列之罪，均累犯，各處如附表二所示之刑。
應執行有期徒刑參年。沒收情形如附表二所示。
仝程傑犯如附表一所列之罪，各處如附表二所示之刑。應執行有
期徒刑拾月，如易科罰金，以新臺幣壹仟元折算壹日。沒收情形
如附表二所示。
    犯罪事實及理由
一、犯罪事實：
(一)、林建毅前於民國93年間，因搶奪案件，經本院判處有期徒刑
    8 月，減為4 月確定，並於97年2 月19日易科罰金執行完畢
    。
(二)、何光文、林建毅與真實姓名、年籍均不詳，綽號「老怪」、
    「大雄」、「小咪」等成年男子（起訴書記載共犯劉錦庫及
    「阿貴」部分，業經檢察官當庭更正刪除，見本院卷第182
    頁背面，理由詳後述），自99年3 月初某日起，共同組成俗
    稱擄鴿勒贖之犯罪集團，並由綽號「老怪」及「小咪」等人
    負責綜合處理所有擄鴿勒贖相關事宜。其等共同基於意圖為
    自己不法所有之竊盜及恐嚇取財之犯意聯絡，先由何光文指
    示林建毅以每本帳戶之存摺、金融卡（含密碼），以新臺幣
    （下同）15,000元之16,000元不等之代價，收購金融帳戶、
    以2,000 元之代價，收購行動電話門號。林建毅即分別以8,
    000 元、1,500 元之代價，向其兄林建宏之華南銀行竹南分
    行（帳號000000000000號，下稱華南銀行）帳戶存摺、金融
    卡（含密碼）及林建宏所申辦不詳號碼之行動電話易付卡SI
    M 卡1 張、以9,000 元之代價向陳英輝收購知情之邱美玉所
    有之渣打銀行後龍分行（帳號00000000000000號，下稱渣打
    銀行後龍分行）帳戶存摺、金融卡（含密碼）；以不詳代價
    分別向柯相吉收購渣打銀行竹南分行（帳號0000000000 0
    號，下稱渣打銀行竹南分行）帳戶存摺、金融卡（含密碼）
    、向李金賢收購第一銀行竹南分行（帳號00000000000 號，
    下稱第一銀行）帳戶存摺、金融卡（含密碼）（上開5 人涉
    嫌幫助恐嚇取財部分由本院另行審結）、向柯美如收購行動
    電話門號0000000000號SIM 卡1 張（柯美如曾經判決確定，
    另經檢察官為不起訴處分）及其他自不詳人處取得之行動電
    話0000000000、0000000000之SIM 卡2 張，作為向鴿主恐嚇
    取財及領取不法所得之用。其後由綽號「老怪」、「小咪」
    之成年男子自99年4 月1 日起（起訴書誤載為6 月間）起，
    於如附表一竊盜部分編號(一)至所示之時間，在苗栗縣頭份
    鎮永和山水庫、後龍鎮十班坑等山區○○○○○路徑（起訴
    書記載基隆市轄境山區部分，因卷內資料並無證據證明有自
    該處竊鴿，顯係誤載，爰予以更正刪除），架設大型尼龍鴿
    網，攔阻飛經該等處所之他人所有賽鴿方式，分別竊取如附
    表一所示被害人所有之賽鴿，得手後，再由何光文或所屬擄
    鴿勒贖集團中之不詳成員於附表一恐嚇取財部分編號所示之
    時間，依據所竊得賽鴿腳環上所戴之電話號碼，持以綽號「
    老怪」、「小咪」之成年男子所提供或上述林建毅所收購之
    行動電話，以附表一所示之方式致電被害人，向該等被害人
    出言恫稱：如要取回賽鴿，就要匯款來贖，如有不從，就要
    將所抓賽鴿凌遲致死等語，致使如附表一所示之被害人心生
    畏懼，而分將附表一所示之金額之贖款匯至該擄鴿勒贖集團
    成員所指定之如附表一各該編號所示之人頭帳戶內。其後由
    林建毅持所收購之晶片金融卡前往銀行自動櫃員機前提領贖
    鴿贓款（即俗稱車手），並將所領得贖鴿贓款交給綽號「老
    怪」及「小咪」之成年男子，再將擄得之賽鴿運送下山放行
    ，何光文、林建毅各以此獲得贖款百分之10至20不等及百分
    之5 之利益。
(三)、仝程傑於99年10月初，受林建毅之邀加入上開擄鴿勒贖集團
    ，渠等共同基於竊盜及恐嚇取財犯意聯絡，受「大雄」及何
    光文指示，於附表一恐嚇取財部分編號96至101 號所示時間
    ，持0000000000號門號行動電話，以前開方式，恐嚇遭竊鴿
    主支付贖金贖回賽鴿，使如附表一上開編號所示被害人心生
    畏懼，而分將附表一上開編號所示金額之贖款匯至該擄鴿勒
    贖集團成員所指定之如附表一上開編號所示之人頭帳戶內，
    再由集團車手以晶片金融卡領取贖鴿贓款，並將所領得贖鴿
    贓款交給綽號「大雄」或何光文，每次取得贖款百分之3比
    例之利益。嗣林建毅於99年10月25日因案入監執行，則完全
    由仝程傑接替林建毅之工作。
(四)、嗣因鴿主A1（真實姓名年籍資料詳卷內對照表）報警處理後
    ，經警調閱相關恐嚇電話及匯款銀行帳號帳戶，再經向法院
    聲請對何光文等人所使用之行動電話門號0000000000號、00
    00000000號、0000000000號實施通訊監察後，而循線查獲林
    建毅之人，再經林建毅之供述後，由臺灣苗栗地方法院檢察
    署檢察官於100 年1 月13日指揮警員發動拘捕行動後，於同
    日8 時50分許，至何光文位於苗栗縣苗栗市○○里○○鄰○○
    路182 巷3 弄7 號之住處執行拘提後而查獲，並在其所使用
    車牌號碼9C- 3518號自用小客車上及其身上，扣得如附表三
    編號1-9 所示之物；在仝程傑苗栗縣頭份鎮培德新屯2 巷17
    號住處，扣得如附表三編號10- 12所示之物。
(五)、案經臺北市政府警察局移請臺灣基隆地方法院檢察署呈請臺
    灣高等法院檢察署檢察長令轉臺灣苗栗地方法院檢察署偵辦
    及內政部警政署報請臺灣苗栗地方法院檢察署檢察官指揮新
    竹市警察局第一分局、臺北市政府警察局大安分局、臺北市
    政府警察局中正第二分局、臺北市政府警察局大同分局、臺
    中市政府警察局豐原分局、臺中市政府警察局大甲分局、新
    北市政府警察局汐止分局移請臺灣苗栗地方法院檢察署檢察
    官偵查起訴。
二、證據名稱：詳如附表一證據名稱欄所載。
三、論罪科刑：
(一)、按刑法第321 條第1 項第4 款所謂結夥犯，係指實施竊盜之
    共犯確有3 人以上，始能成立，亦即應以在場共同實施或在
    場參與分擔實施犯罪之人為限，始能算入結夥犯之人數，不
    包括同謀共同正犯在內（最高法院46年台上字第531 號、76
    年台上字第7210號判例意旨參照）。又以自己共同犯罪之意
    思，事先同謀，而由其中一部分之人實施犯罪之行為者，均
    為共同正犯（大法官會議釋字第109 號解釋意旨參照），是
    「同謀共同正犯」與「實施共同正犯」皆為刑法第28條之正
    犯。準此，如在場共同實施，或在場參與分擔實施竊盜行為
    之人不及3 人，縱加上同謀之共同正犯後，刑法第28條所稱
    之共犯已達3 人以上，但因在場共同或參與分擔實施竊盜行
    為之人不及3 人，並不成立結夥3 人以上竊盜罪，該參與同
    謀之人亦僅能成立普通竊盜罪之共同正犯。查：
 1、依被告何光文於警詢中供稱：「據【老怪】、【小咪】2 人
    告訴我架網竊鴿的地點有苗栗縣頭份鎮永和山水庫、苗栗縣
    後龍鎮十班坑等山區架網竊鴿的，但真正確實的地點與如何
    架網竊鴿的方式我不清楚。」（詳見偵卷三第183 頁）、「
    ... 鴿網架在哪裡我不知道，那是另外有人負責，一個叫老
    怪的人負責，... 」等語（詳見偵卷三第157 頁）；被告林
    建毅於警詢時供稱：「竊鴿的事不是我負責，我不知是何人
    竊鴿的... 」等語（詳見他卷一第93頁）；被告仝程傑於警
    詢時供稱：「（你是否有去接運竊得鴿子或將鴿子面交給被
    害人？）都沒有。」（詳見偵卷三第177 頁）、「竊鴿的事
    不是我負責，我不知是何人竊鴿... 」等語甚詳（詳見他卷
    二第184 頁），則本件顯無證據證明除綽號「老怪」及「小
    咪」之成年男子有在場實際竊鴿外，尚有其他第3 人在場實
    施竊盜行為，從而，卷內既查無證據證明真正在場實施竊盜
    行為之人數，且被告何光文亦僅與綽號「老怪」、「小咪」
    2 人聯繫，依有利於被告之認定，本件竊盜部分，應認尚未
    達結夥3 人以上，是被告3 人所為與刑法第321 條第4 款之
    結夥3 人以上竊盜罪之加重要件有別，僅能成立刑法第320
    條第1 項之普通竊盜罪之共同正犯。
 2、起訴書認被告3 人係涉犯刑法第321 條第1 項第4 款結夥3
    人以上竊盜罪嫌乙節，容有未洽，惟經核其基本社會事實相
    同，本院自得予以審理，爰依法變更起訴法條。
(二)、次按所謂恐嚇，凡一切言語、舉動足以使他人生畏懼心者，
    均包含在內（最高法院22年上字第1310號判例要旨參照）。
    亦即刑法上恐嚇取財罪之恐嚇，係指以危害通知他人，使該
    人主觀上生畏怖心之行為，恐嚇之手段並無限制，即使其所
    為之手段，在一般社會通念上，未達不能抗拒之程度，仍屬
    當之，且其通知危害之方法僅須足使對方理解其意義，並足
    以影響其意思之決定與行動自由均屬之。查鴿主為讓賽鴿參
    加比賽，莫不投資許多金錢加以照顧及訓練，被告3 人及共
    犯綽號「老怪」、「小咪」、「大雄」之成年男子等人利用
    鴿主對賽鴿呵護備至及害怕如失去賽鴿，將受有不小損失之
    心理，由共犯綽號「老怪」、「小咪」之成年男子下手竊取
    賽鴿得手後，推由被告等人撥打電話向附表所示鴿主恫稱：
    「若不匯款至指定之帳戶內，即將賽鴿凌遲致死」等語，使
    如附表一所示之被害人均理解其意為如不依指示匯款賽鴿遭
    到不測而心生畏懼，乃依指示將被告指定之款項匯入附表所
    示金融機構帳戶內，由林建毅、仝程傑提領後與何光文及其
    他共犯朋分，被告3 人各次擄鴿勒贖之行為均各該當恐嚇取
    財之要件，至為顯然。
(三)、核被告3 人所為，均係犯刑法第320 條第1 項之竊盜罪、第
    346 條第1 項之恐嚇取財既遂罪、第346 條第1 項、第3 項
    之恐嚇取財未遂罪。
(四)、又依被告何光文上開所供其等行竊手法係於將捕鴿網架設於
    山區，之後再前往查看有無竊得賽鴿等情，再參諸卷內資料
    亦查無證據證明被告與共犯等人於如附表所示所竊取之各隻
    賽鴿係分多次竊取，依罪證有疑，利於被告之原則，僅得認
    定被告等人與共犯各次於附表一竊盜部分編號所示竊盜日期
    同一日所為竊取多隻賽鴿犯行，應係遭被告等人與共犯於該
    期日1 次之網捕犯行，合於想像競合犯之要件。是就附表一
    編號(一)至8 所示之日期，竊取如附表一編號1 至101 所示
    之賽鴿，係一竊盜行為，觸犯數普通竊盜罪，為想像競合犯
    ，應僅分別論以一普通竊盜罪。公訴人認竊取每一被害人賽
    鴿之行為，均應分論併罰，容有誤會。
(五)、被告等人就附表一編號4 至6 、8 至14、32、55、59、66、
    69、71、85、86、90、91、93、94所示恐嚇取財犯行，均已
    著手於犯罪行為之實行，惟或因被害人未匯款（編號91）或
    無證據證明係匯入被告等所提供之帳戶內，而未達取得財物
    之結果，均為未遂犯，應刑法第25條第2 項之規定，減輕其
    刑。
(六)、又被告等人所犯如附表一所示各次竊盜及恐嚇取財既遂、未
    遂犯行，均犯意有別，行為互殊，應予分論併罰。
(七)、又按共同正犯之成立，祇須具有犯意之聯絡，行為之分擔，
    不問犯罪動機起於何人，亦不必每一階段犯行，均經參與；
    共同正犯之意思聯絡，原不以數人間直接發生者為限，即有
    間接之聯絡者，亦包括在內。如甲分別邀約乙、丙犯罪，雖
    乙、丙間彼此無直接之聯絡，亦無礙於其為共同正犯之成立
    ，最高法院分別著有34年上字第862 號、77年度台上字第21
    35號判例意旨可資參照。查被告林建毅及仝程傑雖未與綽號
    「老怪」等成年男子有直接犯意聯絡，復未就竊盜犯行之階
    段參與，惟其與其餘姓名年籍不詳之成年男子均係透過被告
    何光文間接聯絡，且基於犯意之聯絡，分擔竊盜犯行之部分
    行為，是以被告何光文、林建毅與共犯「老怪」等人，就附
    表一竊盜部分編號(一)至及恐嚇取財部分編號1 至95所示之
    犯行彼此間，及被告何光文、林建毅、仝程傑與上開共犯等
    人就附表一竊盜部分編號、恐嚇取財部分編號96、97犯行
    彼此間；被告何光文、仝程傑與共犯「老怪」等人就附表一
    竊盜部分編號至及恐嚇取財部分編號98至101 所示之犯
    行彼此間，均有犯意聯絡及行為分擔，應均論以共同正犯。
    至起訴書雖記載本件另有共犯劉錦庫及綽號「阿貴」之人乙
    節，然查，被告何光文、林建毅、仝程傑於本院審理時均供
    稱不認識劉錦庫及阿貴，且不知是否集團成員等語（見本院
    卷第182 頁），且渠等3 人自警詢、偵訊及本院審理時，均
    未提到有關「劉錦庫」的部分，而綽號阿貴之人，又查無真
    正年籍資料可供參考，則本件顯無證據證明劉錦庫及「阿貴
    」係該擄鴿勒贖集團一員，是起訴書記載共犯劉錦庫及阿貴
    的部分係屬誤載，應予刪除，此情亦經檢察官當庭更正刪除
    （見本院卷第182 頁背面），附此敘明。
(八)、被告林建毅有如犯罪事實欄所載之前科及執行紀錄，有臺灣
    高等法院被告前案紀錄表1 份在卷可稽，其受有期徒刑之執
    行完畢後，5 年以內故意再犯前開有期徒刑以上之罪，為累
    犯，應依刑法第47條第1 項之規定，加重其刑，並就被告林
    建毅附表一編號4 至6 、8 至14、32、55、59、66、69、71
    、85、86、90、91、93、94之犯行，先加後減之。
(九)、爰審酌被告何光文、林建毅正值青、壯年；仝程傑甫19歲，
    均不思循正途謀生，冀圖不勞而獲，竟以竊盜賽鴿，再以電
    話恐嚇飼主交付贖款之方式獲取不法所得，已嚴重危害社會
    治安，實不足取。被告3 人於本案之犯罪情節、參與程度，
    被告何光文負責與其餘共犯聯繫，於本案3 人中居於主導地
    位，分工角色最重，次數最多，被告林建毅情節次輕，次數
    較少；被告仝程傑情節最輕，參與次數最少。本件受害者近
    百次，行為次數多達百次，被害金額總額非寡，且其中附表
    一編號53、60號之被害金額較其他次之金額為最高，復未與
    被害人達成和解，並賠償損害，惟念被告3 人犯後尚能坦承
    犯行，知所悔悟，態度良好等一切情狀，分別量處如附表二
    所示之刑，並就被告仝程傑部分諭知易科罰金折算標準，暨
    定其等應執行之刑，及就被告仝程傑部分諭知易科罰金之折
    算標準。
四、沒收：
(一)、附表三編號1之(1)(2)所示之行動電話機具2 支及編號2 (1)至
    (6)所示之SIM 卡6 張，係被告何光文所有，預備供恐嚇取財
    聯絡被害人所用之物，此據被告何光文自承在卷（見本院卷
    第183 頁），又行動電話內之SIM 卡所有權，於電訊公司將
    SIM 卡交予客戶使用時即移轉歸屬客戶所有等情，有司法院
    97年5 月6 日院臺廳刑一字第0970009760號函釋明確，是以
    上揭行動電話內之SIM 卡，既已移歸被告何光文取得使用，
    不問原申請人為何人，均應認係被告何光文所有無訛（臺灣
    高等法院98年度上訴字第4283號判決意旨參照），併依共犯
    責任共同原則，爰依刑法第38條第1 項第2 款之規定宣告沒
    收。
(二)、不予宣告沒收之物：
 1、附表三編號1 (3)、編號2 (7)之行動電話機具及SIM 卡，為被
    告何光文所有，附表三編號10之行動電話機具，則為被告仝
    程傑所有，均係供其等個人日常生活所用之物（見本院卷第
    183 頁）；附表三編號12之SIM 卡係被告仝程傑之父親仝經
    宏所有，有通聯調閱查詢單可證（見他卷二第193 頁），並
    非被告所有之物，且與本案犯行無涉；附表三編號3 至9 、
    11 所 示之物，均無證據證明係供被告3 人及其共犯等人犯
    本件附表一所示之罪或預備犯罪所用之物，且均非違禁物；
    又附表三編號13至25所示之物，均非被告3 人或其共犯所有
    之物，認為以上物品均咸以不沒收為宜，是未併為沒收之宣
    告。
 2、至未扣案之行動電話門號0000000000、0000000000、000000
    0000、0000000000，雖為被告3 人及其共犯供本件犯罪所用
    之物，然無證據證明係被告3 人或其共犯所有之物，亦未據
    扣案，已無從尋獲，且無證據證明尚屬存在，為免將來執行
    困難，爰不另為沒收之諭知，附此敘明。
五、應適用之法條：
(一)、刑事訴訟法第273 條之1 第1 項、第299 條第1 項前段、第
    300 條、第310 條之2 、第454 條第1 項。
(二)、刑法第320 條第1 項、第346 條第1 項、第3 項、第47條第
    1 項、第25條第2 項、第55條前段、第41條第1 項前段、第
    51條第1項第5 款、第38條第1 項第2 款。
(三)、刑法施行法第1 條之1 第1 項、第2 項前段。
六、本判決係依刑事訴訟法第310 條之2 、第454 條第1 項製作
    ，依法僅記載當事人欄、主文、犯罪事實、證據名稱以及應
    適用之法條。如不服本判決，應於判決送達之日起10日內，
    向本院提起上訴。
本案經檢察官黃明正到庭執行職務。
中    華    民    國   100    年    8     月    18    日
                  刑事第一庭  法  官  林  卉  聆
以上正本證明與原本無異。
如不服本判決應於收受判決後10日內向本院提出上訴書狀，並應
應敘述具體理由。其未敘述上訴理由者，應於上訴期間屆滿後20
逕送上級法院」。
                              書記官  楊  慧  萍
中    華    民    國   100    年    8     月    18    日
附錄本件論罪之法條：
中華民國刑法第320條
意圖為自己或第三人不法之所有，而竊取他人之動產者，為竊盜
罪，處5  年以下有期徒刑、拘役或 5 百元以下罰金。
意圖為自己或第三人不法之利益，而竊佔他人之不動產者，依前
項之規定處斷。
前二項之未遂犯罰之。
中華民國刑法第346條
意圖為自己或第三人不法之所有，以恐嚇使人將本人或第三人之
物交付者，處6 月以上5 年以下有期徒刑，得併科1 千元以下罰
金。
以前項方法得財產上不法之利益，或使第三人得之者，亦同。
前二項之未遂犯罰之。
附表一
 ┌──┬───┬────┬──┬───┬────┬───┬─────┬────┬────────┐
 │編號│行為人│竊盜時間│編號│起訴書│ 時間、 │被害人│ 犯罪事實 │匯入帳戶│    證據名稱    │
 │（竊│      │        │（恐│編號  │ 地點   │及竊得│          │        │                │
 │盜部│      │        │嚇取│      │        │鴿數  │          │        │                │
 │分）│      │        │財部│      │        │      │          │        │                │
 │    │      │        │分）│      │        │      │          │        │                │
 ├──┼───┼────┼──┼───┼────┼───┼─────┼────┼────────┤
 │ (一) │何光文│99年4月1│ 1  │附表四│同日（起│簡一成│以未顯示來│華南銀行│(1)被告何光文於警│
 │    │林建毅│日      │    │1     │訴書誤載│2隻， │電號碼之電│竹南分行│  詢、偵查中及本│
 │    │老怪  │        │    │      │為1月9日│有放回│話（非本案│，戶名：│  院審理時之自白│
 │    │大雄  │        │    │      │）上午9 │      │被告及共犯│林建宏，│  ：偵卷三第157-│
 │    │小咪  │        │    │      │時30分許│      │所有，下同│帳號：32│  158、161頁背面│
 │    │      │        │    │      │，在臺北│      │），撥打簡│00000000│  -162、181頁背 │
 │    │      │        │    │      │市北投區│      │一成所使用│503     │  面-186頁、本院│
 │    │      │        │    │      │吉利街  │      │之00000000│        │  卷第66頁、104 │
 │    │      │        │    │      │341號4樓│      │88號行動電│        │  、107頁背面、 │
 │    │      │        │    │      │        │      │話，勒贖  │        │  174頁背面。   │
 │    │      │        │    │      │        │      │6510元。  │        │(2)被告林建毅於警│
 │    │      │        │    │      │        │      │          │        │  詢、偵查中及本│
 │    │      │        │    │      │        │      │          │        │  院審理時之自白│
 │    │      │        │    │      │        │      │          │        │  ：他卷一第91- │
 │    │      │        │    │      │        │      │          │        │  98、104-105、 │
 │    │      │        │    │      │        │      │          │        │  221頁、本院卷 │
 │    │      │        │    │      │        │      │          │        │  第104、107頁背│
 │    │      │        │    │      │        │      │          │        │  面、172頁背面 │
 │    │      │        │    │      │        │      │          │        │  。            │
 │    │      │        │    │      │        │      │          │        │(3)林建宏於警詢、│
 │    │      │        │    │      │        │      │          │        │  偵查中及本院審│
 │    │      │        │    │      │        │      │          │        │  理時之證述：  │
 │    │      │        │    │      │        │      │          │        │  偵卷一第17-19 │
 │    │      │        │    │      │        │      │          │        │  、他卷一第114-│
 │    │      │        │    │      │        │      │          │        │  116、131-132、│
 │    │      │        │    │      │        │      │          │        │  偵卷二第34頁、│
 │    │      │        │    │      │        │      │          │        │  本院卷第104頁 │
 │    │      │        │    │      │        │      │          │        │  。            │
 │    │      │        │    │      │        │      │          │        │(4)簡一成警詢：警│
 │    │      │        │    │      │        │      │          │        │  卷四第199頁背 │
 │    │      │        │    │      │        │      │          │        │  面。          │
 │    │      │        │    │      │        │      │          │        │(5)振升實業有限公│
 │    │      │        │    │      │        │      │          │        │  司歸戶台幣活存│
 │    │      │        │    │      │        │      │          │        │  、支存明細查詢│
 │    │      │        │    │      │        │      │          │        │  單影本1份：警 │
 │    │      │        │    │      │        │      │          │        │  卷四第201頁。 │
 │    │      │        │    │      │        │      │          │        │(6)跨行匯款交易明│
 │    │      │        │    │      │        │      │          │        │  細表：警卷六第│
 │    │      │        │    │      │        │      │          │        │  308頁。       │
 ├──┼───┼────┼──┼───┼────┼───┼─────┼────┼────────┤
 │ (二) │何光文│99年4月4│ 2  │附表四│同日13時│薛明忠│以未顯示來│華南銀行│(1)至(2)均同上。  │
 │    │林建毅│日      │    │2     │30分許（│2隻， │電號碼（起│竹南分行│(3)林建宏於警詢、│
 │    │老怪  │        │    │      │起訴書誤│有放回│訴書記載為│，戶名：│  偵查中及本院審│
 │    │大雄  │        │    │      │載為6時 │      │以00000000│林建宏，│  理時之證述：  │
 │    │小咪  │        │    │      │許），在│      │27門號撥打│帳號：32│  偵卷一第17-19 │
 │    │      │        │    │      │臺北市北│      │，但卷內無│00000000│  、他卷一第114-│
 │    │      │        │    │      │投區義理│      │相關資料證│503（係 │  116、131-132、│
 │    │      │        │    │      │街63巷17│      │明）之電話│被害人女│  偵卷二第34頁、│
 │    │      │        │    │      │之10號5 │      │，撥打薛明│兒張妤如│  本院卷第104頁 │
 │    │      │        │    │      │        │      │忠所使用之│以ATM轉 │  。            │
 │    │      │        │    │      │        │      │0000000000│帳）    │(4)柯美如於警詢及│
 │    │      │        │    │      │        │      │號行動電話│        │  偵查中之證述：│
 │    │      │        │    │      │        │      │，勒贖5010│        │  他卷一第139頁 │
 │    │      │        │    │      │        │      │元。      │        │  背面、156-157 │
 │    │      │        │    │      │        │      │          │        │  頁。          │
 │    │      │        │    │      │        │      │          │        │(5)薛明忠警詢：警│
 │    │      │        │    │      │        │      │          │        │  卷四第206頁背 │
 │    │      │        │    │      │        │      │          │        │  面。          │
 │    │      │        ├──┼───┼────┼───┼─────┼────┼────────┤
 │    │      │        │ 3  │附表七│同日上午│劉永輝│以00000000│華南銀行│(1)至(2)均同上。  │
 │    │      │        │    │1     │10時35分│1隻， │27號（非本│竹南分行│(3)林建宏於警詢、│
 │    │      │        │    │      │許，在基│有放回│案被告及共│，戶名：│  偵查中及本院審│
 │    │      │        │    │      │隆市七堵│      │犯所有，下│林建宏，│  理時之證述：  │
 │    │      │        │    │      │區○○街│      │同）之行動│帳號：32│  偵卷一第17-19 │
 │    │      │        │    │      │85號    │      │電話，傳送│00000000│  、他卷一第114-│
 │    │      │        │    │      │        │      │簡訊至劉永│503     │  116、131-132、│
 │    │      │        │    │      │        │      │輝所使用之│        │  偵卷二第34頁、│
 │    │      │        │    │      │        │      │0000000000│        │  本院卷第104頁 │
 │    │      │        │    │      │        │      │號行動電話│        │  。            │
 │    │      │        │    │      │        │      │，勒贖3000│        │(4)柯美如於警詢及│
 │    │      │        │    │      │        │      │元。      │        │  偵查中之證述：│
 │    │      │        │    │      │        │      │          │        │  他卷一第139頁 │
 │    │      │        │    │      │        │      │          │        │  背面、156-157 │
 │    │      │        │    │      │        │      │          │        │  頁。          │
 │    │      │        │    │      │        │      │          │        │(5)劉永輝警詢：警│
 │    │      │        │    │      │        │      │          │        │  卷一第26頁背面│
 │    │      │        │    │      │        │      │          │        │  。            │
 │    │      │        │    │      │        │      │          │        │(6)通聯記錄：警卷│
 │    │      │        │    │      │        │      │          │        │  一第28頁。    │
 │    │      │        ├──┼───┼────┼───┼─────┼────┼────────┤
 │    │      │        │ 4  │附表六│同日11時│陳介增│以00000000│不詳    │(1)至(2)均同上。  │
 │    │      │        │    │1     │5 分許，│1隻， │27號之行動│        │(3)柯美如於警詢及│
 │    │      │        │    │      │在新北市│有放回│電話，傳送│        │  偵查中之證述：│
 │    │      │        │    │      │汐止區中│      │簡訊至陳介│        │  他卷一第139頁 │
 │    │      │        │    │      │興路224 │      │增所使用之│        │  背面、156-157 │
 │    │      │        │    │      │號B1    │      │0000000000│        │  頁。          │
 │    │      │        │    │      │        │      │號行動電話│        │(4)陳介增警詢：警│
 │    │      │        │    │      │        │      │，勒贖4000│        │  卷二第40頁背面│
 │    │      │        │    │      │        │      │元。      │        │  。            │
 │    │      │        │    │      │        │      │          │        │(5)通聯記錄：警卷│
 │    │      │        │    │      │        │      │          │        │  二第43頁。    │
 │    │      │        ├──┼───┼────┼───┼─────┼────┼────────┤
 │    │      │        │ 5  │附表六│同日中午│鄭銘保│以00000000│不詳    │(1)至(2)均同上。  │
 │    │      │        │    │2     │12時30分│1隻， │27號之行動│        │(3)柯美如於警詢及│
 │    │      │        │    │      │許，在臺│有放回│電話，撥打│        │  偵查中之證述：│
 │    │      │        │    │      │北市文山│      │及傳送簡訊│        │  他卷一第139頁 │
 │    │      │        │    │      │區羅斯福│      │至鄭銘保所│        │  背面、156-157 │
 │    │      │        │    │      │路6段271│      │使用095341│        │  頁。          │
 │    │      │        │    │      │號      │      │8386號行動│        │(4)劉永輝警詢：警│
 │    │      │        │    │      │        │      │電話，勒贖│        │  卷二第12頁。  │
 │    │      │        │    │      │        │      │2500元。  │        │(5)通聯記錄：警卷│
 │    │      │        │    │      │        │      │          │        │  第16頁。      │
 ├──┼───┼────┼──┼───┼────┼───┼─────┼────┼────────┤
 │ (三) │何光文│99年4月6│ 6  │附表七│同日11時│洪宗華│以00000000│不詳    │(1)至(2)均同上。  │
 │    │林建毅│日      │    │2     │59分許，│1隻， │27號之行動│（請友人│(3)柯美如於警詢及│
 │    │老怪  │        │    │      │在新北市│有放回│電話，傳送│何庚福代│  偵查中之證述：│
 │    │大雄  │        │    │      │三重區六│      │簡訊至洪宗│匯款）  │  他卷一第139頁 │
 │    │小咪  │        │    │      │張街248 │      │華所使用之│        │  背面、156-157 │
 │    │      │        │    │      │巷6號5樓│      │0000000000│        │  頁。          │
 │    │      │        │    │      │        │      │號行動電話│        │(4)洪宗華警詢：警│
 │    │      │        │    │      │        │      │，勒贖2500│        │  卷一第42頁背面│
 │    │      │        │    │      │        │      │元。      │        │  。            │
 │    │      │        │    │      │        │      │          │        │(5)通聯記錄：警卷│
 │    │      │        │    │      │        │      │          │        │  一第44頁。    │
 ├──┼───┼────┼──┼───┼────┼───┼─────┼────┼────────┤
 │ (四) │何光文│99年5月 │ 7  │附表十一│99年5月 │鄭茂樹│以未顯示來│華南銀行│(1)至(2)均同上。  │
 │    │林建毅│間某日  │    │1     │間某不詳│不詳，│電號碼之電│竹南分行│(3)林建宏於警詢、│
 │    │老怪  │某時    │    │      │時日，南│大概7 │話，撥打鄭│，戶名：│  偵查中及本院審│
 │    │大雄  │        │    │      │投縣竹山│成的鴿│茂樹所使用│林建宏，│  理時之證述：  │
 │    │小咪  │        │    │      │鎮德興里│子有回│之00000000│帳號：32│  偵卷一第17-19 │
 │    │      │        │    │      │德興巷8 │來    │89號行動電│00000000│  、他卷一第114-│
 │    │      │        │    │      │號      │      │話，勒贖  │03      │  116、131-132、│
 │    │      │        │    │      │        │      │15000元至 │        │  偵卷二第34頁、│
 │    │      │        │    │      │        │      │2000元間不│        │  本院卷第104頁 │
 │    │      │        │    │      │        │      │等之金額。│        │  。            │
 │    │      │        │    │      │        │      │          │        │(4)鄭茂樹警詢：警│
 │    │      │        │    │      │        │      │          │        │  卷五第84頁。  │
 │    │      │        │    │      │        │      │          │        │(5)跨行匯款交易明│
 │    │      │        │    │      │        │      │          │        │  細表：警卷六第│
 │    │      │        │    │      │        │      │          │        │  308頁。       │
 ├──┼───┼────┼──┼───┼────┼───┼─────┼────┼────────┤
 │ (五) │何光文│99年5月 │ 8  │附表八│同日12時│王水政│以00000000│不詳    │(1)至(2)均同上。  │
 │    │林建毅│12日12時│    │1     │53分許，│1隻， │27號之行動│（以其兒│(3)柯美如於警詢及│
 │    │老怪  │        │    │      │在臺南市│有放回│電話，傳送│子王識豪│  偵查中之證述：│
 │    │大雄  │        │    │      │安南區大│      │簡訊至王水│名義匯款│  他卷一第139頁 │
 │    │小咪  │        │    │      │安街124 │      │政所使用之│）      │  背面、156-157 │
 │    │      │        │    │      │巷14號  │      │0000000000│        │  頁。          │
 │    │      │        │    │      │        │      │號行動電話│        │(4)王永政警詢：警│
 │    │      │        │    │      │        │      │，勒贖3000│        │  卷三第17頁背面│
 │    │      │        │    │      │        │      │元。      │        │  。            │
 │    │      │        │    │      │        │      │          │        │(5)通聯記錄：警卷│
 │    │      │        │    │      │        │      │          │        │  三第20頁。    │
 │    │      │        ├──┼───┼────┼───┼─────┼────┼────────┤
 │    │      │        │ 9  │附表八│同日12時│許富芳│以00000000│不詳    │(1)至(2)均同上。  │
 │    │      │        │    │2     │28分許，│1隻， │24號（非本│        │(3)許富芳警詢：警│
 │    │      │        │    │      │在臺南市│沒有放│案被告及共│        │  卷三第29頁。  │
 │    │      │        │    │      │仁德區中│回    │犯所有，下│        │(4)通聯記錄：警卷│
 │    │      │        │    │      │正路2段 │      │同）、0973│        │  三第32頁。    │
 │    │      │        │    │      │729巷3號│      │664527號之│        │                │
 │    │      │        │    │      │        │      │行動電話，│        │                │
 │    │      │        │    │      │        │      │撥打或傳送│        │                │
 │    │      │        │    │      │        │      │簡訊至許富│        │                │
 │    │      │        │    │      │        │      │芳所使用之│        │                │
 │    │      │        │    │      │        │      │0000000000│        │                │
 │    │      │        │    │      │        │      │號行動電話│        │                │
 │    │      │        │    │      │        │      │，勒贖3500│        │                │
 │    │      │        │    │      │        │      │元。      │        │                │
 │    │      │        ├──┼───┼────┼───┼─────┼────┼────────┤
 │    │      │        │10  │附表八│同日12時│林文財│以00000000│不詳    │(1)至(2)均同上。  │
 │    │      │        │    │3     │49分許，│1隻， │24號、0973│        │(3)林文財警詢：警│
 │    │      │        │    │      │在高雄市│有放回│664527號之│        │  卷三第42頁背面│
 │    │      │        │    │      │大樹區竹│      │行動電話撥│        │  。            │
 │    │      │        │    │      │寮路1號 │      │打及傳送簡│        │(4)通聯記錄：警卷│
 │    │      │        │    │      │之6     │      │訊至林文財│        │  三第45頁。    │
 │    │      │        │    │      │        │      │所使用之09│        │                │
 │    │      │        │    │      │        │      │00000000號│        │                │
 │    │      │        │    │      │        │      │行動電話，│        │                │
 │    │      │        │    │      │        │      │勒贖3000元│        │                │
 │    │      │        │    │      │        │      │。        │        │                │
 │    │      │        ├──┼───┼────┼───┼─────┼────┼────────┤
 │    │      │        │11  │附表八│同日13時│甘振發│以00000000│不詳    │(1)至(2)均同上。  │
 │    │      │        │    │4     │1分許， │1隻， │14號（非本│        │(3)柯美如於警詢及│
 │    │      │        │    │      │在高雄市│有放回│案被告及共│        │  偵查中之證述：│
 │    │      │        │    │      │阿蓮區阿│      │犯所有，下│        │  他卷一第139頁 │
 │    │      │        │    │      │蓮村和平│      │同）、0973│        │  背面、156-157 │
 │    │      │        │    │      │路289號 │      │664527號之│        │  頁。          │
 │    │      │        │    │      │        │      │行動電話，│        │(4)甘振發警詢：警│
 │    │      │        │    │      │        │      │撥打或傳送│        │  卷三第47頁。  │
 │    │      │        │    │      │        │      │簡訊至甘振│        │(5)通聯記錄：警卷│
 │    │      │        │    │      │        │      │發所使用之│        │  三第50頁。    │
 │    │      │        │    │      │        │      │0000000000│        │                │
 │    │      │        │    │      │        │      │號行動電話│        │                │
 │    │      │        │    │      │        │      │，勒贖5000│        │                │
 │    │      │        │    │      │        │      │元。      │        │                │
 │    │      │        ├──┼───┼────┼───┼─────┼────┼────────┤
 │    │      │        │12  │附表八│同日13時│姚俊雄│以00000000│不詳    │(1)至(2)均同上。  │
 │    │      │        │    │5     │9分許， │1隻， │24號、0973│        │(3)柯美如於警詢及│
 │    │      │        │    │      │在高雄市│有放回│664527號之│        │  偵查中之證述：│
 │    │      │        │    │      │仁武區仁│      │行動電話，│        │  他卷一第139頁 │
 │    │      │        │    │      │武村仁信│      │撥打及傳送│        │  背面、156-157 │
 │    │      │        │    │      │巷153號 │      │簡訊至姚俊│        │  頁。          │
 │    │      │        │    │      │        │      │雄所使用之│        │(4)姚俊雄警詢：警│
 │    │      │        │    │      │        │      │0000000000│        │  卷三第38頁。  │
 │    │      │        │    │      │        │      │號行動電話│        │(5)通聯記錄：警卷│
 │    │      │        │    │      │        │      │，勒贖2500│        │  三第41頁。    │
 │    │      │        │    │      │        │      │元。      │        │                │
 │    │      │        ├──┼───┼────┼───┼─────┼────┼────────┤
 │    │      │        │13  │附表八│同日13時│馬松茂│以00000000│不詳    │(1)至(2)均同上。  │
 │    │      │        │    │6     │16 分許 │1隻， │24號、0973│        │(3)柯美如於警詢及│
 │    │      │        │    │      │，在高雄│有放回│664527號之│        │  偵查中之證述：│
 │    │      │        │    │      │市三民區│      │行動電話，│        │  他卷一第139頁 │
 │    │      │        │    │      │大昌一路│      │撥打或傳送│        │  背面、156-157 │
 │    │      │        │    │      │262號   │      │簡訊至馬松│        │  頁。          │
 │    │      │        │    │      │        │      │茂所使用之│        │(4)馬松茂警詢：警│
 │    │      │        │    │      │        │      │0000000000│        │  卷三第33頁。  │
 │    │      │        │    │      │        │      │號行動電話│        │(5)通聯記錄：警卷│
 │    │      │        │    │      │        │      │，勒贖3000│        │  三第36頁。    │
 │    │      │        │    │      │        │      │元。      │        │                │
 │    │      │        ├──┼───┼────┼───┼─────┼────┼────────┤
 │    │      │        │14  │附表八│同日12時│楊國賓│以00000000│不詳    │(1)至(2)均同上。  │
 │    │      │        │    │7     │52分許，│1隻， │27號之行動│        │(3)柯美如於警詢及│
 │    │      │        │    │      │在臺南市│有放回│電話，傳送│        │  偵查中之證述：│
 │    │      │        │    │      │大內區石│來    │簡訊至楊國│        │  他卷一第139頁 │
 │    │      │        │    │      │林村125 │      │賓所使用之│        │  背面、156-157 │
 │    │      │        │    │      │號      │      │0000000000│        │  頁。          │
 │    │      │        │    │      │        │      │號行動電話│        │(4)楊國賓警詢：警│
 │    │      │        │    │      │        │      │，勒贖3000│        │  卷三第24頁背面│
 │    │      │        │    │      │        │      │元。      │        │  。            │
 │    │      │        │    │      │        │      │          │        │(5)通聯記錄：警卷│
 │    │      │        │    │      │        │      │          │        │  三第27頁。    │
 ├──┼───┼────┼──┼───┼────┼───┼─────┼────┼────────┤
 │ (六) │何光文│99年5月 │15  │附表一│同日上午│黃燕泉│以00000000│華南銀行│(1)至(2)均同上。  │
 │    │林建毅│25日    │    │1     │10時許（│1隻， │14號、0973│竹南分行│(3)林建宏於警詢、│
 │    │老怪  │        │    │      │起訴書誤│有放回│664527號之│），戶名│  偵查中及本院審│
 │    │大雄  │        │    │      │載為5月 │      │電話，撥打│：林建宏│  理時之證述：  │
 │    │小咪  │        │    │      │24日11時│      │及傳送簡訊│，帳號：│  偵卷一第17-19 │
 │    │      │        │    │      │），在新│      │至黃燕泉所│00000000│  、他卷一第114-│
 │    │      │        │    │      │北市中和│      │使用之0936│1503    │  116、131-132、│
 │    │      │        │    │      │區○○路│      │452855號行│        │  偵卷二第34頁、│
 │    │      │        │    │      │56 巷10 │      │動電話，勒│        │  本院卷第104頁 │
 │    │      │        │    │      │號5樓   │      │贖3000元。│        │  。            │
 │    │      │        │    │      │        │      │          │        │(4)黃燕泉警詢：警│
 │    │      │        │    │      │        │      │          │        │  卷一第18頁背面│
 │    │      │        │    │      │        │      │          │        │  、偵卷一第62頁│
 │    │      │        │    │      │        │      │          │        │  。            │
 │    │      │        │    │      │        │      │          │        │(5)通聯記錄：警卷│
 │    │      │        │    │      │        │      │          │        │  一第20頁。    │
 │    │      │        │    │      │        │      │          │        │(6)華南商業銀行存│
 │    │      │        │    │      │        │      │          │        │  款往來明細表暨│
 │    │      │        │    │      │        │      │          │        │  對帳單：偵卷一│
 │    │      │        │    │      │        │      │          │        │  第10頁。      │
 │    │      │        ├──┼───┼────┼───┼─────┼────┼────────┤
 │    │      │        │16  │附表一│同日上午│黃黃浩│以未顯示來│華南銀行│(1)至(2)均同上。  │
 │    │      │        │    │2     │11時許，│共3隻 │電號碼之電│竹南分行│(3)林建宏於警詢、│
 │    │      │        │    │      │在新北市│，有放│話，撥打電│，戶名：│  偵查中及本院審│
 │    │      │        │    │      │土城區裕│回    │黃黃浩所使│林建宏，│  理時之證述：  │
 │    │      │        │    │      │民路256 │      │用之092828│帳號：32│  偵卷一第17-19 │
 │    │      │        │    │      │巷1弄2號│      │7581號行動│00000000│  、他卷一第114-│
 │    │      │        │    │      │        │      │電話，勒贖│03（以黃│  116、131-132、│
 │    │      │        │    │      │        │      │1萬元。   │浩之名匯│  偵卷二第34頁、│
 │    │      │        │    │      │        │      │          │款）    │  本院卷第104頁 │
 │    │      │        │    │      │        │      │          │        │  。            │
 │    │      │        │    │      │        │      │          │        │(4)黃黃浩警詢：偵│
 │    │      │        │    │      │        │      │          │        │  卷一第21頁。  │
 │    │      │        │    │      │        │      │          │        │(5)華南商業銀行存│
 │    │      │        │    │      │        │      │          │        │  款往來明細表暨│
 │    │      │        │    │      │        │      │          │        │  對帳單：偵卷一│
 │    │      │        │    │      │        │      │          │        │  第10頁。      │
 │    │      │        ├──┼───┼────┼───┼─────┼────┼────────┤
 │    │      │        │17  │附表一│同日11時│林建民│以未顯示來│華南銀行│(1)至(2)均同上。  │
 │    │      │        │    │3     │許，在新│1隻   │電號碼之電│竹南分行│(3)林建宏於警詢、│
 │    │      │        │    │      │北市土城│      │話，撥打林│，戶名：│  偵查中及本院審│
 │    │      │        │    │      │區○○街│      │建民所使用│林建宏，│  理時之證述：  │
 │    │      │        │    │      │7巷5號5 │      │之00000000│帳號：32│  偵卷一第17-19 │
 │    │      │        │    │      │樓      │      │87號行動電│00000000│  、他卷一第114-│
 │    │      │        │    │      │        │      │話，勒贖  │03      │  116、131-132、│
 │    │      │        │    │      │        │      │2500元。  │        │  偵卷二第34頁、│
 │    │      │        │    │      │        │      │          │        │  本院卷第104頁 │
 │    │      │        │    │      │        │      │          │        │  。            │
 │    │      │        │    │      │        │      │          │        │(4)林建民警詢：偵│
 │    │      │        │    │      │        │      │          │        │  卷一第81頁。  │
 │    │      │        │    │      │        │      │          │        │(5)跨行匯款交易明│
 │    │      │        │    │      │        │      │          │        │  細表：警卷六第│
 │    │      │        │    │      │        │      │          │        │  308頁。       │
 │    │      │        │    │      │        │      │          │        │(6)華南商業銀行存│
 │    │      │        │    │      │        │      │          │        │  款往來明細表暨│
 │    │      │        │    │      │        │      │          │        │  對帳單：偵卷一│
 │    │      │        │    │      │        │      │          │        │  第10頁。      │
 │    │      │        ├──┼───┼────┼───┼─────┼────┼────────┤
 │    │      │        │18  │附表一│同日11時│周標  │以未顯示來│華南銀行│(1)至(2)均同上。  │
 │    │      │        │    │4     │10分許，│1隻， │電號碼之電│竹南分行│(3)林建宏於警詢、│
 │    │      │        │    │      │在新北市│有放回│話，撥打周│，戶名：│  偵查中及本院審│
 │    │      │        │    │      │新莊區中│      │標所使用之│林建宏，│  理時之證述：  │
 │    │      │        │    │      │港二街94│      │0000000000│帳號：32│  偵卷一第17-19 │
 │    │      │        │    │      │號之2   │      │號行動電話│00000000│  、他卷一第114-│
 │    │      │        │    │      │        │      │，勒贖3000│03      │  116、131-132、│
 │    │      │        │    │      │        │      │元。      │        │  偵卷二第34頁、│
 │    │      │        │    │      │        │      │          │        │  本院卷第104頁 │
 │    │      │        │    │      │        │      │          │        │  。            │
 │    │      │        │    │      │        │      │          │        │(4)周標警詢：偵卷│
 │    │      │        │    │      │        │      │          │        │  一第75頁。    │
 │    │      │        │    │      │        │      │          │        │(5)華南商業銀行存│
 │    │      │        │    │      │        │      │          │        │  款往來明細表暨│
 │    │      │        │    │      │        │      │          │        │  對帳單：偵卷一│
 │    │      │        │    │      │        │      │          │        │  第10頁。      │
 ├──┼───┼────┼──┼───┼────┼───┼─────┼────┼────────┤
 │(七)  │何光文│99年6月2│19  │附表一│同日11時│陳龍輝│以未顯示來│華南銀行│(1)至(2)均同上。  │
 │    │林建毅│日      │    │5     │30分許，│1隻， │電號碼之電│竹南分行│(3)林建宏於警詢、│
 │    │老怪  │        │    │      │在新北市│有放回│話，撥打陳│，戶名：│  偵查中及本院審│
 │    │大雄  │        │    │      │林口區南│      │龍輝所使用│林建宏，│  理時之證述：  │
 │    │小咪  │        │    │      │勢村文化│      │之00000000│帳號：32│  偵卷一第17-19 │
 │    │      │        │    │      │三路1段 │      │35號行動電│00000000│  、他卷一第114-│
 │    │      │        │    │      │486號8樓│      │話，勒贖  │03      │  116、131-132、│
 │    │      │        │    │      │        │      │4500元。  │        │  偵卷二第34頁、│
 │    │      │        │    │      │        │      │          │        │  本院卷第104頁 │
 │    │      │        │    │      │        │      │          │        │  。            │
 │    │      │        │    │      │        │      │          │        │(4)陳龍輝警詢：偵│
 │    │      │        │    │      │        │      │          │        │  卷一第91頁。  │
 │    │      │        │    │      │        │      │          │        │(5)跨行匯款交易明│
 │    │      │        │    │      │        │      │          │        │  細表：警卷六第│
 │    │      │        │    │      │        │      │          │        │  308頁背面。   │
 │    │      │        │    │      │        │      │          │        │(6)華南商業銀行存│
 │    │      │        │    │      │        │      │          │        │  款往來明細表暨│
 │    │      │        │    │      │        │      │          │        │  對帳單：偵卷一│
 │    │      │        │    │      │        │      │          │        │  第10頁。      │
 │    │      │        ├──┼───┼────┼───┼─────┼────┼────────┤
 │    │      │        │20  │附表四│同日（起│蔡慶山│以未顯示來│華南銀行│(1)至(2)均同上。  │
 │    │      │        │    │3     │訴書誤載│3隻， │電號碼之行│竹南分行│(3)林建宏於警詢、│
 │    │      │        │    │      │為6月22 │有放回│動電話傳送│，戶名：│  偵查中及本院審│
 │    │      │        │    │      │日）10時│      │簡訊至蔡慶│林建宏，│  理時之證述：  │
 │    │      │        │    │      │15分許，│      │山所使用之│帳號：32│  偵卷一第17-19 │
 │    │      │        │    │      │在桃園縣│      │0000000000│00000000│  、他卷一第114-│
 │    │      │        │    │      │龍潭鄉東│      │號行動電話│03      │  116、131-132、│
 │    │      │        │    │      │興村中興│      │，勒贖4000│        │  偵卷二第34頁、│
 │    │      │        │    │      │路63巷  │      │元。      │        │  本院卷第104頁 │
 │    │      │        │    │      │100弄20 │      │          │        │  。            │
 │    │      │        │    │      │號2樓   │      │          │        │(4)柯美如於警詢及│
 │    │      │        │    │      │        │      │          │        │  偵查中之證述：│
 │    │      │        │    │      │        │      │          │        │  他卷一第139頁 │
 │    │      │        │    │      │        │      │          │        │  背面、156-157 │
 │    │      │        │    │      │        │      │          │        │  頁。          │
 │    │      │        │    │      │        │      │          │        │(5)蔡慶山警詢：警│
 │    │      │        │    │      │        │      │          │        │  卷四第210頁。 │
 │    │      │        │    │      │        │      │          │        │(6)華南商業銀行存│
 │    │      │        │    │      │        │      │          │        │  款往來明細表暨│
 │    │      │        │    │      │        │      │          │        │  對帳單：偵卷一│
 │    │      │        │    │      │        │      │          │        │  第10頁。      │
 │    │      │        ├──┼───┼────┼───┼─────┼────┼────────┤
 │    │      │        │21  │附表六│同日10時│胡仁全│以00000000│華南銀行│(1)至(2)均同上。  │
 │    │      │        │    │3-1   │15分許，│1隻， │27號之行動│竹南分行│(3)林建宏於警詢、│
 │    │      │        │    │      │在新北市│有放回│電話，傳送│，戶名：│  偵查中及本院審│
 │    │      │        │    │      │樹林區大│      │簡訊至胡仁│林建宏，│  理時之證述：  │
 │    │      │        │    │      │安路111 │      │全所使用之│帳號：32│  偵卷一第17-19 │
 │    │      │        │    │      │巷54 號 │      │0000000000│00000000│  、他卷一第114-│
 │    │      │        │    │      │14樓    │      │號行動電話│03      │  116、131-132、│
 │    │      │        │    │      │        │      │，勒贖3000│        │  偵卷二第34頁、│
 │    │      │        │    │      │        │      │元。      │        │  本院卷第104頁 │
 │    │      │        │    │      │        │      │          │        │  。            │
 │    │      │        │    │      │        │      │          │        │(4)柯美如於警詢及│
 │    │      │        │    │      │        │      │          │        │  偵查中之證述：│
 │    │      │        │    │      │        │      │          │        │  他卷一第139頁 │
 │    │      │        │    │      │        │      │          │        │  背面、156-157 │
 │    │      │        │    │      │        │      │          │        │  頁。          │
 │    │      │        │    │      │        │      │          │        │(5)胡仁全警詢：警│
 │    │      │        │    │      │        │      │          │        │  卷二第44頁背面│
 │    │      │        │    │      │        │      │          │        │  、偵卷一第102 │
 │    │      │        │    │      │        │      │          │        │  頁。          │
 │    │      │        │    │      │        │      │          │        │(6)通聯記錄：警卷│
 │    │      │        │    │      │        │      │          │        │  二第47頁。    │
 ├──┼───┼────┼──┼───┼────┼───┼─────┼────┼────────┤
 │ (八) │何光文│99年6月 │22  │附表七│同日9時 │鄒永平│以00000000│華南銀行│(1)至(2)均同上。  │
 │    │林建毅│21日    │    │3     │36分許，│4隻， │27號之行動│竹南分行│(3)林建宏於警詢、│
 │    │老怪  │        │    │      │在桃園縣│有放回│電話，傳送│，戶名：│  偵查中及本院審│
 │    │大雄  │        │    │      │中壢市民│      │簡訊至鄒永│林建宏，│  理時之證述：  │
 │    │小咪  │        │    │      │權路3段 │      │平所使用之│帳號：32│  偵卷一第17-19 │
 │    │      │        │    │      │15巷30號│      │0000000000│00000000│  、他卷一第114-│
 │    │      │        │    │      │        │      │號行動電話│03      │  116、131-132、│
 │    │      │        │    │      │        │      │，勒贖8000│        │  偵卷二第34頁、│
 │    │      │        │    │      │        │      │元。      │        │  本院卷第104頁 │
 │    │      │        │    │      │        │      │          │        │  。            │
 │    │      │        │    │      │        │      │          │        │(4)柯美如於警詢及│
 │    │      │        │    │      │        │      │          │        │  偵查中之證述：│
 │    │      │        │    │      │        │      │          │        │  他卷一第139頁 │
 │    │      │        │    │      │        │      │          │        │  背面、156-157 │
 │    │      │        │    │      │        │      │          │        │  頁。          │
 │    │      │        │    │      │        │      │          │        │(5)鄒永平警詢：警│
 │    │      │        │    │      │        │      │          │        │  卷一第14頁背面│
 │    │      │        │    │      │        │      │          │        │  。            │
 │    │      │        │    │      │        │      │          │        │(6)通聯記錄：警卷│
 │    │      │        │    │      │        │      │          │        │  一第16頁。    │
 │    │      │        │    │      │        │      │          │        │(7)華南商業銀行存│
 │    │      │        │    │      │        │      │          │        │  款往來明細表暨│
 │    │      │        │    │      │        │      │          │        │  對帳單：偵卷一│
 │    │      │        │    │      │        │      │          │        │  第11頁。      │
 ├──┼───┼────┼──┼───┼────┼───┼─────┼────┼────────┤
 │ (九) │何光文│99年6月 │23  │附表五│同日某時│徐昌鴻│以00000000│華南銀行│(1)至(2)均同上。  │
 │    │林建毅│25日    │    │1-1   │，在臺中│1隻   │01號、0973│竹南分行│(3)林建宏於警詢、│
 │    │老怪  │        │    │      │市石岡區│      │664527號行│，戶名：│  偵查中及本院審│
 │    │大雄  │        │    │      │九房里豐│      │動電話，撥│林建宏，│  理時之證述：  │
 │    │小咪  │        │    │      │勢路山下│      │打及傳送簡│帳號：32│  偵卷一第17-19 │
 │    │      │        │    │      │巷3號   │      │訊至徐昌鴻│00000000│  、他卷一第114-│
 │    │      │        │    │      │        │      │所使用之09│03      │  116、131-132、│
 │    │      │        │    │      │        │      │00000000號│        │  偵卷二第34頁、│
 │    │      │        │    │      │        │      │行動電話，│        │  本院卷第104頁 │
 │    │      │        │    │      │        │      │勒贖1800元│        │  。            │
 │    │      │        │    │      │        │      │。        │        │(4)柯美如於警詢及│
 │    │      │        │    │      │        │      │          │        │  偵查中之證述：│
 │    │      │        │    │      │        │      │          │        │  他卷一第139頁 │
 │    │      │        │    │      │        │      │          │        │  背面、156-157 │
 │    │      │        │    │      │        │      │          │        │  頁。          │
 │    │      │        │    │      │        │      │          │        │(5)徐昌鴻警詢：警│
 │    │      │        │    │      │        │      │          │        │  卷六第327頁。 │
 │    │      │        │    │      │        │      │          │        │(6)通聯記錄：警卷│
 │    │      │        │    │      │        │      │          │        │  六第329頁。   │
 │    │      │        │    │      │        │      │          │        │(7)跨行匯款交易明│
 │    │      │        │    │      │        │      │          │        │  細表：警卷六第│
 │    │      │        │    │      │        │      │          │        │  330-331頁。   │
 │    │      │        │    │      │        │      │          │        │(8)華南商業銀行存│
 │    │      │        │    │      │        │      │          │        │  款往來明細表暨│
 │    │      │        │    │      │        │      │          │        │  對帳單：偵卷一│
 │    │      │        │    │      │        │      │          │        │  第11頁。      │
 ├──┼───┼────┼──┼───┼────┼───┼─────┼────┼────────┤
 │ (十) │何光文│99年6月 │24  │附表七│同日10時│簡士欽│以00000000│華南銀行│(1)至(2)均同上。  │
 │    │林建毅│27日    │    │4     │許，在新│1隻， │27號之行動│竹南分行│(3)林建宏於警詢、│
 │    │老怪  │        │    │      │北市樹林│有放回│電話，傳送│，戶名：│  偵查中及本院審│
 │    │大雄  │        │    │      │區○○街│      │簡訊至簡士│林建宏，│  理時之證述：  │
 │    │小咪  │        │    │      │155巷9弄│      │欽所使用之│帳號：32│  偵卷一第17-19 │
 │    │      │        │    │      │6號     │      │0000000000│00000000│  、他卷一第114-│
 │    │      │        │    │      │        │      │號行動電話│03      │  116、131-132、│
 │    │      │        │    │      │        │      │，勒贖3000│        │  偵卷二第34頁、│
 │    │      │        │    │      │        │      │元。      │        │  本院卷第104頁 │
 │    │      │        │    │      │        │      │          │        │  。            │
 │    │      │        │    │      │        │      │          │        │(4)柯美如於警詢及│
 │    │      │        │    │      │        │      │          │        │  偵查中之證述：│
 │    │      │        │    │      │        │      │          │        │  他卷一第139頁 │
 │    │      │        │    │      │        │      │          │        │  背面、156-157 │
 │    │      │        │    │      │        │      │          │        │  頁。          │
 │    │      │        │    │      │        │      │          │        │(5)簡士欽警詢：警│
 │    │      │        │    │      │        │      │          │        │  卷一第34頁背面│
 │    │      │        │    │      │        │      │          │        │  。            │
 │    │      │        │    │      │        │      │          │        │(6)通聯記錄：警卷│
 │    │      │        │    │      │        │      │          │        │  一第36頁。    │
 ├──┼───┼────┼──┼───┼────┼───┼─────┼────┼────────┤
 │ (十一) │何光文│99年6月 │25  │附表一│同日14時│張深潭│以未顯示來│華南銀行│(1)至(2)均同上。  │
 │    │林建毅│28日    │    │6     │許，在新│1隻， │電號碼之電│竹南分行│(3)林建宏於警詢、│
 │    │老怪  │        │    │      │竹縣竹北│有放回│話，撥打張│，戶名：│  偵查中及本院審│
 │    │大雄  │        │    │      │市○○街│      │深潭所使用│林建宏，│  理時之證述：  │
 │    │小咪  │        │    │      │27 6巷25│      │之00000000│帳號：32│  偵卷一第17-19 │
 │    │      │        │    │      │號      │      │34號行動電│00000000│  、他卷一第114-│
 │    │      │        │    │      │        │      │話，勒贖  │03      │  116、131-132、│
 │    │      │        │    │      │        │      │1500元。  │        │  偵卷二第34頁、│
 │    │      │        │    │      │        │      │          │        │  本院卷第104頁 │
 │    │      │        │    │      │        │      │          │        │  。            │
 │    │      │        │    │      │        │      │          │        │(4)張深潭警詢：偵│
 │    │      │        │    │      │        │      │          │        │  卷一第68頁。  │
 │    │      │        │    │      │        │      │          │        │(5)跨行匯款交易明│
 │    │      │        │    │      │        │      │          │        │  細表：警卷六第│
 │    │      │        │    │      │        │      │          │        │  308頁背面。   │
 │    │      │        │    │      │        │      │          │        │(6)華南商業銀行存│
 │    │      │        │    │      │        │      │          │        │  款往來明細表暨│
 │    │      │        │    │      │        │      │          │        │  對帳單：偵卷一│
 │    │      │        │    │      │        │      │          │        │  第11頁。      │
 │    │      │        ├──┼───┼────┼───┼─────┼────┼────────┤
 │    │      │        │26  │附表一│同日14時│魏月甜│以未顯示來│華南銀行│(1)至(2)均同上。  │
 │    │      │        │    │7     │許，在新│2隻， │電號碼之電│竹南分行│(3)林建宏於警詢、│
 │    │      │        │    │      │竹縣竹北│有放回│話，撥打魏│，戶名：│  偵查中及本院審│
 │    │      │        │    │      │市十興里│      │月甜所使用│林建宏，│  理時之證述：  │
 │    │      │        │    │      │界址1之1│      │之00000000│帳號：32│  偵卷一第17-19 │
 │    │      │        │    │      │號      │      │81號行動電│00000000│  、他卷一第114-│
 │    │      │        │    │      │        │      │話，勒贖  │03      │  116、131-132、│
 │    │      │        │    │      │        │      │3500元。  │        │  偵卷二第34頁、│
 │    │      │        │    │      │        │      │          │        │  本院卷第104頁 │
 │    │      │        │    │      │        │      │          │        │  。            │
 │    │      │        │    │      │        │      │          │        │(4)魏月甜警詢：偵│
 │    │      │        │    │      │        │      │          │        │  卷一第96頁。  │
 │    │      │        │    │      │        │      │          │        │(5)跨行匯款交易明│
 │    │      │        │    │      │        │      │          │        │  細表：警卷六第│
 │    │      │        │    │      │        │      │          │        │  308頁背面。   │
 │    │      │        │    │      │        │      │          │        │(6)華南商業銀行存│
 │    │      │        │    │      │        │      │          │        │  款往來明細表暨│
 │    │      │        │    │      │        │      │          │        │  對帳單：偵卷一│
 │    │      │        │    │      │        │      │          │        │  第11頁。      │
 ├──┼───┼────┼──┼───┼────┼───┼─────┼────┼────────┤
 │ (十二) │何光文│99年6月 │27  │附表五│同日某時│王再興│以00000000│華南銀行│(1)至(2)均同上。  │
 │    │林建毅│30日    │    │2     │，在臺中│1隻， │27之行動電│竹南分行│(3)林建宏於警詢、│
 │    │老怪  │        │    │      │市后里區│有放回│話，傳送簡│，戶名：│  偵查中及本院審│
 │    │大雄  │        │    │      │聯合里水│      │訊至王再興│林建宏，│  理時之證述：  │
 │    │小咪  │        │    │      │門路40之│      │所使用之09│帳號：32│  偵卷一第17-19 │
 │    │      │        │    │      │1號     │      │00000000號│00000000│  、他卷一第114-│
 │    │      │        │    │      │        │      │行動電話，│03      │  116、131-132、│
 │    │      │        │    │      │        │      │勒贖2200元│        │  偵卷二第34頁、│
 │    │      │        │    │      │        │      │。        │        │  本院卷第104頁 │
 │    │      │        │    │      │        │      │          │        │  。            │
 │    │      │        │    │      │        │      │          │        │(4)柯美如於警詢及│
 │    │      │        │    │      │        │      │          │        │  偵查中之證述：│
 │    │      │        │    │      │        │      │          │        │  他卷一第139頁 │
 │    │      │        │    │      │        │      │          │        │  背面、156-157 │
 │    │      │        │    │      │        │      │          │        │  頁。          │
 │    │      │        │    │      │        │      │          │        │(5)王再興警詢：警│
 │    │      │        │    │      │        │      │          │        │  卷六第311-312 │
 │    │      │        │    │      │        │      │          │        │  頁。          │
 │    │      │        │    │      │        │      │          │        │(6)通聯記錄：警卷│
 │    │      │        │    │      │        │      │          │        │  六第315-316頁 │
 │    │      │        │    │      │        │      │          │        │  。            │
 │    │      │        ├──┼───┼────┼───┼─────┼────┼────────┤
 │    │      │        │28  │附表五│同日某時│黃勢棠│以00000000│以購買易│(1)至(2)均同上。  │
 │    │      │        │    │3     │，在臺中│3隻， │27號之行動│付卡之方│(3)柯美如於警詢及│
 │    │      │        │    │      │市大甲區│有放回│電話，傳送│式取代匯│  偵查中之證述：│
 │    │      │        │    │      │平安里和│      │簡訊至黃勢│款      │  他卷一第139頁 │
 │    │      │        │    │      │平路23號│      │棠所使用之│        │  背面、156-157 │
 │    │      │        │    │      │        │      │0000000000│        │  頁。          │
 │    │      │        │    │      │        │      │號行動電話│        │(4)黃勢棠警詢：警│
 │    │      │        │    │      │        │      │，勒贖7000│        │  卷六第317-318 │
 │    │      │        │    │      │        │      │元        │        │  頁。          │
 │    │      │        │    │      │        │      │          │        │(5)通聯記錄：警卷│
 │    │      │        │    │      │        │      │          │        │  六第321頁。   │
 │    │      │        ├──┼───┼────┼───┼─────┼────┼────────┤
 │    │      │        │29  │附表一│同日9時 │謝梓耀│以未顯示來│華南銀行│(1)至(2)均同上。  │
 │    │      │        │    │8     │許，在新│3隻， │電號碼之電│竹南分行│(3)林建宏於警詢、│
 │    │      │        │    │      │北市新店│有放回│話，撥打謝│，戶名：│  偵查中及本院審│
 │    │      │        │    │      │區張北里│      │梓耀所使用│林建宏，│  理時之證述：  │
 │    │      │        │    │      │中正路  │      │之00000000│帳號：32│  偵卷一第17-19 │
 │    │      │        │    │      │102巷7之│      │58號行動電│00000000│  、他卷一第114-│
 │    │      │        │    │      │1號5樓  │      │話，勒贖  │03（以蔡│  116、131-132、│
 │    │      │        │    │      │        │      │8000元。  │梓耀之名│  偵卷二第34頁、│
 │    │      │        │    │      │        │      │          │匯入）  │  本院卷第104頁 │
 │    │      │        │    │      │        │      │          │        │  。            │
 │    │      │        │    │      │        │      │          │        │(4)謝梓耀警詢：偵│
 │    │      │        │    │      │        │      │          │        │  卷一第55頁。  │
 │    │      │        │    │      │        │      │          │        │(5)跨行匯款交易明│
 │    │      │        │    │      │        │      │          │        │  細表：警卷六第│
 │    │      │        │    │      │        │      │          │        │  308頁背面。   │
 │    │      │        │    │      │        │      │          │        │(6)華南商業銀行存│
 │    │      │        │    │      │        │      │          │        │  款往來明細表暨│
 │    │      │        │    │      │        │      │          │        │  對帳單：偵卷一│
 │    │      │        │    │      │        │      │          │        │  第11頁。      │
 │    │      │        ├──┼───┼────┼───┼─────┼────┼────────┤
 │    │      │        │30  │附表八│同日9時 │黃進龍│以00000000│華南銀行│(1)至(2)均同上。  │
 │    │      │        │    │8     │26分許，│2隻， │27號之行動│竹南分行│(3)林建宏於警詢、│
 │    │      │        │    │      │在新北市│有放回│電話，傳送│，戶名：│  偵查中及本院審│
 │    │      │        │    │      │鶯歌區三│      │簡訊至黃進│林建宏，│  理時之證述：  │
 │    │      │        │    │      │鶯路83巷│      │龍所使用之│帳號：32│  偵卷一第17-19 │
 │    │      │        │    │      │8號之1  │      │0000000000│00000000│  、他卷一第114-│
 │    │      │        │    │      │        │      │號行動電話│03（起訴│  116、131-132、│
 │    │      │        │    │      │        │      │，勒贖5000│書載為不│  偵卷二第34頁、│
 │    │      │        │    │      │        │      │元。      │詳）    │  本院卷第104頁 │
 │    │      │        │    │      │        │      │          │        │  。            │
 │    │      │        │    │      │        │      │          │        │(4)柯美如於警詢及│
 │    │      │        │    │      │        │      │          │        │  偵查中之證述：│
 │    │      │        │    │      │        │      │          │        │  他卷一第139頁 │
 │    │      │        │    │      │        │      │          │        │  背面、156-157 │
 │    │      │        │    │      │        │      │          │        │  頁。          │
 │    │      │        │    │      │        │      │          │        │(5)黃進龍警詢：警│
 │    │      │        │    │      │        │      │          │        │  卷三第21頁背面│
 │    │      │        │    │      │        │      │          │        │  。            │
 │    │      │        │    │      │        │      │          │        │(6)通聯記錄：警卷│
 │    │      │        │    │      │        │      │          │        │  三第23頁。    │
 │    │      │        │    │      │        │      │          │        │(7)華南商業銀行存│
 │    │      │        │    │      │        │      │          │        │  款往來明細表暨│
 │    │      │        │    │      │        │      │          │        │  對帳單：偵卷一│
 │    │      │        │    │      │        │      │          │        │  第11頁。      │
 │    │      │        ├──┼───┼────┼───┼─────┼────┼────────┤
 │    │      │        │31  │附表一│同日10時│鄭林傳│以未顯示來│華南銀行│(1)至(2)均同上。  │
 │    │      │        │    │9     │許，在新│1隻   │電號碼之電│竹南分行│(3)林建宏於警詢、│
 │    │      │        │    │      │北市樹林│      │話，撥打鄭│，戶名：│  偵查中及本院審│
 │    │      │        │    │      │區柑園里│      │林傳所使用│林建宏，│  理時之證述：  │
 │    │      │        │    │      │柑園街1 │      │之00000000│帳號：32│  偵卷一第17-19 │
 │    │      │        │    │      │段359號 │      │59號行動電│00000000│  、他卷一第114-│
 │    │      │        │    │      │        │      │話，共勒贖│03      │  116、131-132、│
 │    │      │        │    │      │        │      │4500元。  │        │  偵卷二第34頁、│
 │    │      │        │    │      │        │      │          │        │  本院卷第104頁 │
 │    │      │        │    │      │        │      │          │        │  。            │
 │    │      │        │    │      │        │      │          │        │(4)鄭林傳警詢：偵│
 │    │      │        │    │      │        │      │          │        │  卷一第50頁。  │
 │    │      │        │    │      │        │      │          │        │(5)跨行匯款交易明│
 │    │      │        │    │      │        │      │          │        │  細表：警卷六第│
 │    │      │        │    │      │        │      │          │        │  308頁背面。   │
 │    │      │        │    │      │        │      │          │        │(6)華南商業銀行存│
 │    │      │        │    │      │        │      │          │        │  款往來明細表暨│
 │    │      │        │    │      │        │      │          │        │  對帳單：偵卷一│
 │    │      │        │    │      │        │      │          │        │  第11頁。      │
 │    │      │        ├──┼───┼────┼───┼─────┼────┼────────┤
 │    │      │        │32  │附表六│同日10時│李汪霖│以00000000│不詳    │(1)至(2)均同上。  │
 │    │      │        │    │4     │18 分許 │1隻， │27號之行動│        │(3)柯美如於警詢及│
 │    │      │        │    │      │，在新北│有放回│電話，傳送│        │  偵查中之證述：│
 │    │      │        │    │      │市板橋區│      │簡訊至李汪│        │  他卷一第139頁 │
 │    │      │        │    │      │漢生西路│      │霖所使用之│        │  背面、156-157 │
 │    │      │        │    │      │104號7樓│      │0000000000│        │  頁。          │
 │    │      │        │    │      │        │      │號行動電話│        │(4)李汪霖警詢：警│
 │    │      │        │    │      │        │      │，勒贖2500│        │  卷二第29頁背面│
 │    │      │        │    │      │        │      │元。      │        │  。            │
 │    │      │        │    │      │        │      │          │        │(5)通聯記錄：警卷│
 │    │      │        │    │      │        │      │          │        │  二第32頁。    │
 │    │      │        ├──┼───┼────┼───┼─────┼────┼────────┤
 │    │      │        │33  │附表一│同日11時│黃永富│以未顯示來│華南銀行│(1)至(2)均同上。  │
 │    │      │        │    │10    │10分許，│1隻， │電號碼之電│竹南分行│(3)林建宏於警詢、│
 │    │      │        │    │      │在新北市│有放回│話，撥打黃│，戶名：│  偵查中及本院審│
 │    │      │        │    │      │板橋區大│      │永富所使用│林建宏，│  理時之證述：  │
 │    │      │        │    │      │仁街7之4│      │之00000000│帳號：32│  偵卷一第17-19 │
 │    │      │        │    │      │號      │      │46號，勒贖│00000000│  、他卷一第114-│
 │    │      │        │    │      │        │      │2500元。  │03      │  116、131-132、│
 │    │      │        │    │      │        │      │          │        │  偵卷二第34頁、│
 │    │      │        │    │      │        │      │          │        │  本院卷第104頁 │
 │    │      │        │    │      │        │      │          │        │  。            │
 │    │      │        │    │      │        │      │          │        │(4)黃永富警詢：偵│
 │    │      │        │    │      │        │      │          │        │  卷一第47頁。  │
 │    │      │        │    │      │        │      │          │        │(5)華南商業銀行存│
 │    │      │        │    │      │        │      │          │        │  款往來明細表暨│
 │    │      │        │    │      │        │      │          │        │  對帳單：偵卷一│
 │    │      │        │    │      │        │      │          │        │  第11頁。      │
 │    │      │        ├──┼───┼────┼───┼─────┼────┼────────┤
 │    │      │        │34  │附表一│同日11時│蘇國順│以未顯示來│華南銀行│(1)至(2)均同上。  │
 │    │      │        │    │11    │20分許，│1隻， │電號碼之電│竹南分行│(3)林建宏於警詢、│
 │    │      │        │    │      │在新北市│有放回│話，撥打蘇│，戶名：│  偵查中及本院審│
 │    │      │        │    │      │三峽區中│      │國順所使用│林建宏，│  理時之證述：  │
 │    │      │        │    │      │山路219 │      │之00000000│帳號：32│  偵卷一第17-19 │
 │    │      │        │    │      │巷7號6樓│      │69號行動電│00000000│  、他卷一第114-│
 │    │      │        │    │      │        │      │話，勒贖  │03      │  116、131-132、│
 │    │      │        │    │      │        │      │2500元。  │        │  偵卷二第34頁、│
 │    │      │        │    │      │        │      │          │        │  本院卷第104頁 │
 │    │      │        │    │      │        │      │          │        │  。            │
 │    │      │        │    │      │        │      │          │        │(4)蘇國順警詢：警│
 │    │      │        │    │      │        │      │          │        │  卷四第29頁背面│
 │    │      │        │    │      │        │      │          │        │  、偵卷一第59頁│
 │    │      │        │    │      │        │      │          │        │  。            │
 │    │      │        │    │      │        │      │          │        │(5)華南商業銀行存│
 │    │      │        │    │      │        │      │          │        │  款往來明細表暨│
 │    │      │        │    │      │        │      │          │        │  對帳單：偵卷一│
 │    │      │        │    │      │        │      │          │        │  第11頁。      │
 │    │      │        ├──┼───┼────┼───┼─────┼────┼────────┤
 │    │      │        │35  │附表五│同日9時 │王懷中│以00000000│華南銀行│(1)至(2)均同上。  │
 │    │      │        │    │4-1   │許，在臺│1隻， │27號、0981│竹南分行│(3)林建宏於警詢、│
 │    │      │        │    │      │中市豐原│有放回│759414號、│，戶名：│  偵查中及本院審│
 │    │      │        │    │      │區東湳里│      │0000000000│林建宏，│  理時之證述：  │
 │    │      │        │    │      │1鄰國豐 │      │號之行動電│帳號：32│  偵卷一第17-19 │
 │    │      │        │    │      │路2段257│      │話，撥打及│00000000│  、他卷一第114-│
 │    │      │        │    │      │巷17號  │      │傳送簡訊至│03      │  116、131-132、│
 │    │      │        │    │      │        │      │王懷中所使│        │  偵卷二第34頁、│
 │    │      │        │    │      │        │      │用之092353│        │  本院卷第104頁 │
 │    │      │        │    │      │        │      │5168號行動│        │  。            │
 │    │      │        │    │      │        │      │電話，勒贖│        │(4)柯美如於警詢及│
 │    │      │        │    │      │        │      │2000元。  │        │  偵查中之證述：│
 │    │      │        │    │      │        │      │          │        │  他卷一第139頁 │
 │    │      │        │    │      │        │      │          │        │  背面、156-157 │
 │    │      │        │    │      │        │      │          │        │  頁。          │
 │    │      │        │    │      │        │      │          │        │(5)王懷中警詢：警│
 │    │      │        │    │      │        │      │          │        │  卷六第322頁背 │
 │    │      │        │    │      │        │      │          │        │  面。          │
 │    │      │        │    │      │        │      │          │        │(6)通聯記錄：警卷│
 │    │      │        │    │      │        │      │          │        │  六第324頁。   │
 │    │      │        │    │      │        │      │          │        │(7)跨行匯款交易明│
 │    │      │        │    │      │        │      │          │        │  細表2份：警卷 │
 │    │      │        │    │      │        │      │          │        │  六第325-326頁 │
 │    │      │        │    │      │        │      │          │        │  。            │
 │    │      │        │    │      │        │      │          │        │(8)華南商業銀行存│
 │    │      │        │    │      │        │      │          │        │  款往來明細表暨│
 │    │      │        │    │      │        │      │          │        │  對帳單：偵卷一│
 │    │      │        │    │      │        │      │          │        │  第11頁。      │
 │    │      │        ├──┼───┼────┼───┼─────┼────┼────────┤
 │    │      │        │36  │附表一│同日9時 │黃紹基│以未顯示來│華南銀行│(1)至(2)均同上。  │
 │    │      │        │    │12    │20分許，│1隻， │電號碼之電│竹南分行│(3)林建宏於警詢、│
 │    │      │        │    │      │在苗栗縣│有放回│話，撥打黃│，戶名：│  偵查中及本院審│
 │    │      │        │    │      │南庄鄉南│      │紹基所使用│林建宏，│  理時之證述：偵│
 │    │      │        │    │      │江村3 鄰│      │之00000000│帳號：32│  卷一第17-19、 │
 │    │      │        │    │      │東江41之│      │48號行動電│00000000│  他卷一第114-  │
 │    │      │        │    │      │5 號    │      │話，勒贖  │03      │  116、131-132、│
 │    │      │        │    │      │        │      │6500元。  │        │  偵卷二第34頁、│
 │    │      │        │    │      │        │      │          │        │  本院卷第104頁 │
 │    │      │        │    │      │        │      │          │        │  。            │
 │    │      │        │    │      │        │      │          │        │(4)黃紹基警詢：偵│
 │    │      │        │    │      │        │      │          │        │  卷一第90頁。  │
 │    │      │        │    │      │        │      │          │        │(5)華南商業銀行存│
 │    │      │        │    │      │        │      │          │        │  款往來明細表暨│
 │    │      │        │    │      │        │      │          │        │  對帳單：偵卷一│
 │    │      │        │    │      │        │      │          │        │  第12頁。      │
 ├──┼───┼────┼──┼───┼────┼───┼─────┼────┼────────┤
 │ (十三) │何光文│99年7月1│37  │附表十│同日上午│邱肇祥│以00000000│以其妻徐│(1)至(2)均同上。  │
 │    │林建毅│日      │    │1     │8時46分 │1隻， │01號、0973│蘭英名義│(3)林建宏於警詢、│
 │    │老怪  │        │    │      │許，在苗│有放回│664527號之│至渣打銀│  偵查中及本院審│
 │    │大雄  │        │    │      │栗縣公館│      │行動電話，│行公館分│  理時之證述：  │
 │    │小咪  │        │    │      │鄉館東村│      │撥打及傳送│行匯款；│  偵卷一第17-19 │
 │    │      │        │    │      │信東街3 │      │簡訊至邱肇│應是華南│  、他卷一第114-│
 │    │      │        │    │      │巷10 號 │      │祥所使用之│銀行竹南│  116、131-132、│
 │    │      │        │    │      │        │      │0000000000│分行，戶│  偵卷二第34頁、│
 │    │      │        │    │      │        │      │號行動電話│名：林建│  本院卷第104頁 │
 │    │      │        │    │      │        │      │，勒贖5000│宏，帳號│  。            │
 │    │      │        │    │      │        │      │元。      │：320200│(4)柯美如於警詢及│
 │    │      │        │    │      │        │      │          │461503（│  偵查中之證述：│
 │    │      │        │    │      │        │      │          │起訴書載│  他卷一第139頁 │
 │    │      │        │    │      │        │      │          │為不詳）│  背面、156-157 │
 │    │      │        │    │      │        │      │          │        │  頁。          │
 │    │      │        │    │      │        │      │          │        │(5)邱肇祥警詢：偵│
 │    │      │        │    │      │        │      │          │        │  卷十一第35-26頁 │
 │    │      │        │    │      │        │      │          │        │  。            │
 │    │      │        │    │      │        │      │          │        │(6)通聯記錄：偵卷│
 │    │      │        │    │      │        │      │          │        │  十一第38-39頁。 │
 │    │      │        │    │      │        │      │          │        │(7)跨行匯款交易明│
 │    │      │        │    │      │        │      │          │        │  細表：本院卷第│
 │    │      │        │    │      │        │      │          │        │  147頁。       │
 │    │      │        │    │      │        │      │          │        │(8)華南商業銀行存│
 │    │      │        │    │      │        │      │          │        │  款往來明細表暨│
 │    │      │        │    │      │        │      │          │        │  對帳單：偵卷一│
 │    │      │        │    │      │        │      │          │        │  第12頁。      │
 ├──┼───┼────┼──┼───┼────┼───┼─────┼────┼────────┤
 │ (十四) │何光文│99年7月8│38  │附表一│同日10時│魏秀霞│以未顯示來│華南銀行│(1)至(2)均同上。  │
 │    │林建毅│日      │    │13    │許，在新│3隻， │電號碼之電│竹南分行│(3)林建宏於警詢、│
 │    │老怪  │        │    │      │竹市關東│有放回│話，撥打魏│，戶名：│  偵查中及本院審│
 │    │大雄  │        │    │      │路178巷 │      │秀霞所使用│林建宏，│  理時之證述：  │
 │    │小咪  │        │    │      │18號3樓 │      │之00000000│帳號：32│  偵卷一第17-19 │
 │    │      │        │    │      │        │      │40號行動電│00000000│  、他卷一第114-│
 │    │      │        │    │      │        │      │話，勒贖  │03      │  116、131-132、│
 │    │      │        │    │      │        │      │6200元。  │        │  偵卷二第34頁、│
 │    │      │        │    │      │        │      │          │        │  本院卷第104頁 │
 │    │      │        │    │      │        │      │          │        │  。            │
 │    │      │        │    │      │        │      │          │        │(4)魏秀霞警詢：偵│
 │    │      │        │    │      │        │      │          │        │  卷一第71頁。  │
 │    │      │        │    │      │        │      │          │        │(5)轉帳交易結果：│
 │    │      │        │    │      │        │      │          │        │  偵卷一第73頁。│
 │    │      │        │    │      │        │      │          │        │(6)華南商業銀行存│
 │    │      │        │    │      │        │      │          │        │  款往來明細表暨│
 │    │      │        │    │      │        │      │          │        │  對帳單：偵卷一│
 │    │      │        │    │      │        │      │          │        │  第12頁。      │
 │    │      │        ├──┼───┼────┼───┼─────┼────┼────────┤
 │    │      │        │39  │附表一│同日10時│吳源彬│以未顯示來│華南銀行│(1)至(2)均同上。  │
 │    │      │        │    │15    │許，在苗│1隻， │電號碼之電│竹南分行│(3)林建宏於警詢、│
 │    │      │        │    │      │栗縣三義│有放回│話，撥打吳│，戶名：│  偵查中及本院審│
 │    │      │        │    │      │鄉雙潭村│      │源彬所使用│林建宏，│  理時之證述：  │
 │    │      │        │    │      │10鄰126 │      │之00000000│帳號：32│  偵卷一第17-19 │
 │    │      │        │    │      │號      │      │46號行動電│00000000│  、他卷一第114-│
 │    │      │        │    │      │        │      │話，勒贖  │03      │  116、131-132、│
 │    │      │        │    │      │        │      │2500元。  │        │  偵卷二第34頁、│
 │    │      │        │    │      │        │      │          │        │  本院卷第104頁 │
 │    │      │        │    │      │        │      │          │        │  。            │
 │    │      │        │    │      │        │      │          │        │(4)吳源彬警詢：偵│
 │    │      │        │    │      │        │      │          │        │  卷一第65頁。  │
 │    │      │        │    │      │        │      │          │        │(5)跨行匯款交易明│
 │    │      │        │    │      │        │      │          │        │  細表：警卷六第│
 │    │      │        │    │      │        │      │          │        │  309頁。       │
 │    │      │        │    │      │        │      │          │        │(6)華南商業銀行存│
 │    │      │        │    │      │        │      │          │        │  款往來明細表暨│
 │    │      │        │    │      │        │      │          │        │  對帳單：偵卷一│
 │    │      │        │    │      │        │      │          │        │  第12頁。      │
 │    │      │        ├──┼───┼────┼───┼─────┼────┼────────┤
 │    │      │        │40  │附表一│同日10時│詹見有│以未顯示來│華南銀行│(1)至(2)均同上。  │
 │    │      │        │    │14    │10分許，│1隻， │電號碼之電│竹南分行│(3)林建宏於警詢、│
 │    │      │        │    │      │在苗栗縣│有放回│話，撥打詹│，戶名：│  偵查中及本院審│
 │    │      │        │    │      │卓蘭鎮內│      │見有所使用│林建宏，│  理時之證述：  │
 │    │      │        │    │      │灣里內灣│      │之00000000│帳號：32│  偵卷一第17-19 │
 │    │      │        │    │      │37之2號 │      │95號行動電│00000000│  、他卷一第114-│
 │    │      │        │    │      │        │      │話，勒贖  │03      │  116、131-132、│
 │    │      │        │    │      │        │      │2200元。  │        │  偵卷二第34頁、│
 │    │      │        │    │      │        │      │          │        │  本院卷第104頁 │
 │    │      │        │    │      │        │      │          │        │  。            │
 │    │      │        │    │      │        │      │          │        │(4)詹見有警詢：偵│
 │    │      │        │    │      │        │      │          │        │  卷一第56頁。  │
 │    │      │        │    │      │        │      │          │        │(5)跨行匯款交易明│
 │    │      │        │    │      │        │      │          │        │  細表：警卷六第│
 │    │      │        │    │      │        │      │          │        │  309頁。       │
 │    │      │        │    │      │        │      │          │        │(6)華南商業銀行存│
 │    │      │        │    │      │        │      │          │        │  款往來明細表暨│
 │    │      │        │    │      │        │      │          │        │  對帳單：偵卷一│
 │    │      │        │    │      │        │      │          │        │  第12頁。      │
 │    │      │        ├──┼───┼────┼───┼─────┼────┼────────┤
 │    │      │        │41  │附表十一│同日某時│張錫忠│以未顯示來│華南銀行│(1)至(2)均同上。  │
 │    │      │        │    │2     │（起訴書│不詳鴿│電號碼之電│竹南分行│(3)林建宏於警詢、│
 │    │      │        │    │      │誤載為99│數，有│話，撥打張│，戶名：│  偵查中及本院審│
 │    │      │        │    │      │年7月間 │放回  │錫忠所使用│林建宏，│  理時之證述：  │
 │    │      │        │    │      │某不詳時│      │之00000000│帳號：32│  偵卷一第17-19 │
 │    │      │        │    │      │日），在│      │58號行動電│00000000│  、他卷一第114-│
 │    │      │        │    │      │彰化縣芬│      │話，勒贖  │03      │  116、131-132、│
 │    │      │        │    │      │園鄉縣庄│      │2200元。  │        │  偵卷二第34頁、│
 │    │      │        │    │      │村碧園路│      │          │        │  本院卷第104頁 │
 │    │      │        │    │      │2段575號│      │          │        │  。            │
 │    │      │        │    │      │        │      │          │        │(4)張錫忠警詢：警│
 │    │      │        │    │      │        │      │          │        │  卷五第89頁背面│
 │    │      │        │    │      │        │      │          │        │  。            │
 │    │      │        │    │      │        │      │          │        │(5)跨行匯款交易明│
 │    │      │        │    │      │        │      │          │        │  細表：警卷六第│
 │    │      │        │    │      │        │      │          │        │  309頁。       │
 │    │      │        │    │      │        │      │          │        │(6)華南商業銀行存│
 │    │      │        │    │      │        │      │          │        │  款往來明細表暨│
 │    │      │        │    │      │        │      │          │        │  對帳單：偵卷一│
 │    │      │        │    │      │        │      │          │        │  第12頁。      │
 ├──┼───┼────┼──┼───┼────┼───┼─────┼────┼────────┤
 │ (十五) │何光文│99年7月 │42  │附表五│同日某時│徐昌鴻│以00000000│渣打銀行│(1)至(2)均同上。  │
 │    │林建毅│12日    │    │1-2   │，在臺中│1隻   │01號（非為│竹南分行│(3)柯相吉於偵查中│
 │    │老怪  │        │    │      │市石岡區│      │本案被告及│，戶名：│  及本院審理時之│
 │    │大雄  │        │    │      │九房里豐│      │共犯所有）│柯相吉，│  證述：他卷二第│
 │    │小咪  │        │    │      │勢路山下│      │、00000000│帳號：05│  38-39 、本院卷│
 │    │      │        │    │      │巷3號   │      │27號行動電│00000000│  第104、105頁背│
 │    │      │        │    │      │        │      │話，撥打及│59      │  面。          │
 │    │      │        │    │      │        │      │傳送簡訊至│        │(4)柯美如於警詢及│
 │    │      │        │    │      │        │      │徐昌鴻所使│        │  偵查中之證述：│
 │    │      │        │    │      │        │      │用之093295│        │  他卷一第139頁 │
 │    │      │        │    │      │        │      │6846號行動│        │  背面、156-157 │
 │    │      │        │    │      │        │      │電話，勒贖│        │  頁。          │
 │    │      │        │    │      │        │      │2300元。  │        │(5)徐昌鴻警詢：警│
 │    │      │        │    │      │        │      │          │        │  卷六第327頁。 │
 │    │      │        │    │      │        │      │          │        │(6)通聯記錄：警卷│
 │    │      │        │    │      │        │      │          │        │  六第329頁。   │
 │    │      │        │    │      │        │      │          │        │(7)跨行匯款交易明│
 │    │      │        │    │      │        │      │          │        │  細表：警卷六第│
 │    │      │        │    │      │        │      │          │        │  330-331頁。   │
 │    │      │        ├──┼───┼────┼───┼─────┼────┼────────┤
 │    │      │        │43  │附表十│同日8時 │徐木生│以00000000│渣打銀行│(1)至(2)均同上。  │
 │    │      │        │    │2     │25分許，│11隻，│01號、0973│竹南分行│(3)柯相吉於偵查中│
 │    │      │        │    │      │在苗栗縣│有放回│664527號之│，戶名：│  及本院審理時之│
 │    │      │        │    │      │造橋鄉錦│      │行動電話，│柯相吉，│  證述：他卷二第│
 │    │      │        │    │      │水村5鄰 │      │撥打及傳送│帳號：05│  38-39 、本院卷│
 │    │      │        │    │      │錦水261 │      │簡訊至徐木│00000000│  第104、105頁背│
 │    │      │        │    │      │號      │      │生所使用之│59      │  面。          │
 │    │      │        │    │      │        │      │0000000000│        │(4)柯美如於警詢及│
 │    │      │        │    │      │        │      │號行動電話│        │  偵查中之證述：│
 │    │      │        │    │      │        │      │，勒贖1萬 │        │  他卷一第139頁 │
 │    │      │        │    │      │        │      │1000元。  │        │  背面、156-157 │
 │    │      │        │    │      │        │      │          │        │  頁。          │
 │    │      │        │    │      │        │      │          │        │(5)徐木生警詢：偵│
 │    │      │        │    │      │        │      │          │        │  卷十一第41-42頁 │
 │    │      │        │    │      │        │      │          │        │  。            │
 │    │      │        │    │      │        │      │          │        │(6)通聯記錄：偵卷│
 │    │      │        │    │      │        │      │          │        │  十一第44-45頁。 │
 │    │      │        │    │      │        │      │          │        │(7)跨行匯款交易明│
 │    │      │        │    │      │        │      │          │        │  細表：偵卷十一第│
 │    │      │        │    │      │        │      │          │        │  46頁。        │
 │    │      │        ├──┼───┼────┼───┼─────┼────┼────────┤
 │    │      │        │44  │附表一│同日11時│李演成│以未顯示來│華南銀行│(1)至(2)均同上。  │
 │    │      │        │    │16    │許，在臺│1隻， │電號碼之電│竹南分行│(3)林建宏於警詢、│
 │    │      │        │    │      │中市東勢│有回來│話，撥打李│，戶名：│  偵查中及本院審│
 │    │      │        │    │      │區○○街│      │演成所使用│林建宏，│  理時之證述：  │
 │    │      │        │    │      │中路巷5 │      │之00000000│帳號：32│  偵卷一第17-19 │
 │    │      │        │    │      │號      │      │50號行動電│00000000│  、他卷一第114-│
 │    │      │        │    │      │        │      │話，勒贖  │03      │  116、131-132、│
 │    │      │        │    │      │        │      │2300元。  │        │  偵卷二第34頁、│
 │    │      │        │    │      │        │      │          │        │  本院卷第104頁 │
 │    │      │        │    │      │        │      │          │        │  。            │
 │    │      │        │    │      │        │      │          │        │(4)李演成警詢：偵│
 │    │      │        │    │      │        │      │          │        │  卷一第99頁。  │
 │    │      │        │    │      │        │      │          │        │(5)華南商業銀行存│
 │    │      │        │    │      │        │      │          │        │  款往來明細表暨│
 │    │      │        │    │      │        │      │          │        │  對帳單：偵卷一│
 │    │      │        │    │      │        │      │          │        │  第12頁。      │
 ├──┼───┼────┼──┼───┼────┼───┼─────┼────┼────────┤
 │ (十六) │何光文│99年7月 │45  │附表一│同日上午│邱銘輝│以未顯示來│華南銀行│(1)至(2)均同上。  │
 │    │林建毅│13日    │    │17    │10時許，│3隻   │電號碼之電│竹南分行│(3)林建宏於警詢、│
 │    │老怪  │        │    │      │在苗栗縣│      │話，撥打邱│，戶名：│  偵查中及本院審│
 │    │大雄  │        │    │      │苗栗市北│      │銘輝所使用│林建宏，│  理時之證述：  │
 │    │小咪  │        │    │      │苗里英才│      │之00000000│帳號：32│  偵卷一第17-19 │
 │    │      │        │    │      │路10號  │      │21號行動電│00000000│  、他卷一第114-│
 │    │      │        │    │      │        │      │話，勒贖  │03      │  116、131-132、│
 │    │      │        │    │      │        │      │6000元。  │        │  偵卷二第34頁、│
 │    │      │        │    │      │        │      │          │        │  本院卷第104頁 │
 │    │      │        │    │      │        │      │          │        │  。            │
 │    │      │        │    │      │        │      │          │        │(4)邱銘輝警詢：偵│
 │    │      │        │    │      │        │      │          │        │  卷一第24頁。  │
 │    │      │        │    │      │        │      │          │        │(5)跨行匯款交易明│
 │    │      │        │    │      │        │      │          │        │  細表：警卷六第│
 │    │      │        │    │      │        │      │          │        │  309頁。       │
 │    │      │        │    │      │        │      │          │        │(6)華南商業銀行存│
 │    │      │        │    │      │        │      │          │        │  款往來明細表暨│
 │    │      │        │    │      │        │      │          │        │  對帳單：偵卷一│
 │    │      │        │    │      │        │      │          │        │  第12頁。      │
 │    │      │        ├──┼───┼────┼───┼─────┼────┼────────┤
 │    │      │        │46  │附表一│同日12時│林聲賢│以未顯示來│華南銀行│(1)至(2)均同上。  │
 │    │      │        │    │18    │許，在臺│2隻（ │電號碼之電│竹南分行│(3)林建宏於警詢、│
 │    │      │        │    │      │中市大雅│起訴書│話，撥打林│，戶名：│  偵查中及本院審│
 │    │      │        │    │      │區四德村│誤載為│聲賢所使用│林建宏，│  理時之證述：  │
 │    │      │        │    │      │雅環路1 │1隻） │之00000000│帳號：32│  偵卷一第17-19 │
 │    │      │        │    │      │段154巷 │，有放│23號行動電│00000000│  、他卷一第114-│
 │    │      │        │    │      │13 號   │回    │話，勒贖  │03（以林│  116、131-132、│
 │    │      │        │    │      │        │      │4300元。  │玟珊名義│  偵卷二第34頁、│
 │    │      │        │    │      │        │      │          │匯款）  │  本院卷第104頁 │
 │    │      │        │    │      │        │      │          │        │  。            │
 │    │      │        │    │      │        │      │          │        │(4)林聲賢警詢：警│
 │    │      │        │    │      │        │      │          │        │  卷六第337頁、 │
 │    │      │        │    │      │        │      │          │        │  偵卷一第30頁  │
 │    │      │        │    │      │        │      │          │        │  。            │
 │    │      │        │    │      │        │      │          │        │(5)通聯記錄：警卷│
 │    │      │        │    │      │        │      │          │        │  六第339頁。   │
 │    │      │        │    │      │        │      │          │        │(6)林玟珊華南銀行│
 │    │      │        │    │      │        │      │          │        │  客戶基本資料：│
 │    │      │        │    │      │        │      │          │        │  偵卷一第32頁。│
 │    │      │        │    │      │        │      │          │        │(7)華南商業銀行存│
 │    │      │        │    │      │        │      │          │        │  款往來明細表暨│
 │    │      │        │    │      │        │      │          │        │  對帳單：偵卷一│
 │    │      │        │    │      │        │      │          │        │  第12頁。      │
 │    │      │        ├──┼───┼────┼───┼─────┼────┼────────┤
 │    │      │        │47  │附表一│同日中午│林昌慶│以未顯示來│華南銀行│(1)至(2)均同上。  │
 │    │      │        │    │19    │12時30分│1隻   │電號碼之電│竹南分行│(3)林建宏於警詢、│
 │    │      │        │    │      │許，在苗│      │話，撥打林│，戶名：│  偵查中及本院審│
 │    │      │        │    │      │栗縣公館│      │昌慶所使用│林建宏，│  理時之證述：  │
 │    │      │        │    │      │鄉○○路│      │之00000000│帳號：32│  偵卷一第17-19 │
 │    │      │        │    │      │135號   │      │39號行動電│00000000│  、他卷一第114-│
 │    │      │        │    │      │        │      │話，勒贖1 │03      │  116、131-132、│
 │    │      │        │    │      │        │      │萬元。    │        │  偵卷二第34頁、│
 │    │      │        │    │      │        │      │          │        │  本院卷第104頁 │
 │    │      │        │    │      │        │      │          │        │  。            │
 │    │      │        │    │      │        │      │          │        │(4)林昌慶警詢：偵│
 │    │      │        │    │      │        │      │          │        │  卷一第27頁。  │
 │    │      │        │    │      │        │      │          │        │(5)跨行匯款交易明│
 │    │      │        │    │      │        │      │          │        │  細表：警卷六第│
 │    │      │        │    │      │        │      │          │        │  309頁。       │
 │    │      │        │    │      │        │      │          │        │(6)華南商業銀行存│
 │    │      │        │    │      │        │      │          │        │  款往來明細表暨│
 │    │      │        │    │      │        │      │          │        │  對帳單：偵卷一│
 │    │      │        │    │      │        │      │          │        │  第12頁。      │
 │    │      │        ├──┼───┼────┼───┼─────┼────┼────────┤
 │    │      │        │48  │附表五│同1日14 │鄭榮吉│以00000000│渣打銀行│(1)至(2)均同上。  │
 │    │      │        │    │6     │時許，在│2隻， │27號、0989│竹南分行│(3)柯相吉於偵查中│
 │    │      │        │    │      │臺中市北│有放回│532201號行│，戶名：│  及本院審理時之│
 │    │      │        │    │      │屯區水景│      │動電話，撥│柯相吉，│  證述：他卷二第│
 │    │      │        │    │      │里23鄰水│      │打及傳送簡│帳號：05│  38-39 、本院卷│
 │    │      │        │    │      │景街88巷│      │訊至鄭榮吉│00000000│  第104、105頁背│
 │    │      │        │    │      │15號5樓 │      │所使用之09│59      │  面。          │
 │    │      │        │    │      │        │      │00000000號│        │(4)柯美如於警詢及│
 │    │      │        │    │      │        │      │行動電話，│        │  偵查中之證述：│
 │    │      │        │    │      │        │      │勒贖4500元│        │  他卷一第139頁 │
 │    │      │        │    │      │        │      │。        │        │  背面、156-157 │
 │    │      │        │    │      │        │      │          │        │  頁。          │
 │    │      │        │    │      │        │      │          │        │(5)鄭榮吉警詢：警│
 │    │      │        │    │      │        │      │          │        │  卷六第340頁背 │
 │    │      │        │    │      │        │      │          │        │  面。          │
 │    │      │        │    │      │        │      │          │        │(6)通聯記錄：警卷│
 │    │      │        │    │      │        │      │          │        │  六第343頁。   │
 │    │      │        │    │      │        │      │          │        │(7)跨行匯款交易明│
 │    │      │        │    │      │        │      │          │        │  細表：警卷六第│
 │    │      │        │    │      │        │      │          │        │  342頁。       │
 │    │      │        ├──┼───┼────┼───┼─────┼────┼────────┤
 │    │      │        │49  │附表五│同日某時│趙峰坪│以00000000│渣打銀行│(1)至(2)均同上。  │
 │    │      │        │    │5     │，在臺中│1隻   │01號、0973│竹南分行│(3)柯相吉於偵查中│
 │    │      │        │    │      │市大肚區│      │664527號之│，戶名：│  及本院審理時之│
 │    │      │        │    │      │大肚里文│      │行動電話，│柯相吉，│  證述：他卷二第│
 │    │      │        │    │      │昌路1段 │      │撥打及傳送│帳號：05│  38-39 、本院卷│
 │    │      │        │    │      │67巷15  │      │簡訊至趙峰│00000000│  第104、105頁背│
 │    │      │        │    │      │號      │      │坪所使用之│59      │  面。          │
 │    │      │        │    │      │        │      │0000000000│        │(4)柯美如於警詢及│
 │    │      │        │    │      │        │      │號行動電話│        │  偵查中之證述：│
 │    │      │        │    │      │        │      │，勒贖2300│        │  他卷一第139頁 │
 │    │      │        │    │      │        │      │元。      │        │  背面、156-157 │
 │    │      │        │    │      │        │      │          │        │  頁。          │
 │    │      │        │    │      │        │      │          │        │(5)趙峰坪警詢：警│
 │    │      │        │    │      │        │      │          │        │  卷六第332頁。 │
 │    │      │        │    │      │        │      │          │        │(6)通聯記錄：警卷│
 │    │      │        │    │      │        │      │          │        │  六第334頁。   │
 │    │      │        │    │      │        │      │          │        │(7)跨行匯款交易明│
 │    │      │        │    │      │        │      │          │        │  細表：警卷六第│
 │    │      │        │    │      │        │      │          │        │  335頁。       │
 ├──┼───┼────┼──┼───┼────┼───┼─────┼────┼────────┤
 │ (十七) │何光文│99年7月 │50  │附表一│同日上午│陳金連│以未顯示來│華南銀行│(1)至(2)均同上。  │
 │    │林建毅│14日    │    │20    │11時許，│5隻   │電號碼之電│竹南分行│(3)林建宏於警詢、│
 │    │老怪  │        │    │      │在新竹縣│      │話，撥打陳│，戶名：│  偵查中及本院審│
 │    │大雄  │        │    │      │北埔鄉水│      │金連所使用│林建宏，│  理時之證述：  │
 │    │小咪  │        │    │      │祭村8鄰 │      │之00000000│帳號：32│  偵卷一第17-19 │
 │    │      │        │    │      │水祭子1 │      │92號行動電│00000000│  、他卷一第114-│
 │    │      │        │    │      │號      │      │話，勒贖1 │03      │  116、131-132、│
 │    │      │        │    │      │        │      │萬2000元。│        │  偵卷二第34頁、│
 │    │      │        │    │      │        │      │          │        │  本院卷第104頁 │
 │    │      │        │    │      │        │      │          │        │  。            │
 │    │      │        │    │      │        │      │          │        │(4)陳金連警詢：偵│
 │    │      │        │    │      │        │      │          │        │  卷一第37頁。  │
 │    │      │        │    │      │        │      │          │        │(5)跨行匯款交易明│
 │    │      │        │    │      │        │      │          │        │  細表：警卷六第│
 │    │      │        │    │      │        │      │          │        │  309頁。       │
 │    │      │        │    │      │        │      │          │        │(6)華南商業銀行存│
 │    │      │        │    │      │        │      │          │        │  款往來明細表暨│
 │    │      │        │    │      │        │      │          │        │  對帳單：偵卷一│
 │    │      │        │    │      │        │      │          │        │  第12頁。      │
 │    │      │        ├──┼───┼────┼───┼─────┼────┼────────┤
 │    │      │        │51  │附表一│同日上午│陳貴榮│以未顯示來│華南銀行│(1)至(2)均同上。  │
 │    │      │        │    │22    │11時許，│1隻， │電號碼之電│竹南分行│(3)林建宏於警詢、│
 │    │      │        │    │      │在新北市│有放回│話，撥打陳│，戶名：│  偵查中及本院審│
 │    │      │        │    │      │板橋區僑│      │貴榮所使用│林建宏，│  理時之證述：  │
 │    │      │        │    │      │中二街  │      │之00000000│帳號：32│  偵卷一第17-19 │
 │    │      │        │    │      │116巷36 │      │41號行動電│00000000│  、他卷一第114-│
 │    │      │        │    │      │號5樓   │      │話，勒贖  │03      │  116、131-132、│
 │    │      │        │    │      │        │      │2500元。  │        │  偵卷二第34頁、│
 │    │      │        │    │      │        │      │          │        │  本院卷第104頁 │
 │    │      │        │    │      │        │      │          │        │  。            │
 │    │      │        │    │      │        │      │          │        │(4)陳貴榮警詢：偵│
 │    │      │        │    │      │        │      │          │        │  卷一第87頁。  │
 │    │      │        │    │      │        │      │          │        │(5)跨行匯款交易明│
 │    │      │        │    │      │        │      │          │        │  細表：警卷六第│
 │    │      │        │    │      │        │      │          │        │  309頁。       │
 │    │      │        │    │      │        │      │          │        │(6)華南商業銀行存│
 │    │      │        │    │      │        │      │          │        │  款往來明細表暨│
 │    │      │        │    │      │        │      │          │        │  對帳單：偵卷一│
 │    │      │        │    │      │        │      │          │        │  第12頁。      │
 │    │      │        ├──┼───┼────┼───┼─────┼────┼────────┤
 │    │      │        │52  │附表一│同日上午│陳景秋│以未顯示來│華南銀行│(1)至(2)均同上。  │
 │    │      │        │    │21    │11時10分│1隻   │電號碼之電│竹南分行│(3)林建宏於警詢、│
 │    │      │        │    │      │許，在新│      │話，撥打陳│，戶名：│  偵查中及本院審│
 │    │      │        │    │      │北市中和│      │景秋所使用│林建宏，│  理時之證述：  │
 │    │      │        │    │      │區○○路│      │之00000000│帳號：32│  偵卷一第17-19 │
 │    │      │        │    │      │379號5樓│      │15號行動電│00000000│  、他卷一第114-│
 │    │      │        │    │      │        │      │話，勒贖  │03      │  116、131-132、│
 │    │      │        │    │      │        │      │2500元。  │        │  偵卷二第34頁、│
 │    │      │        │    │      │        │      │          │        │  本院卷第104頁 │
 │    │      │        │    │      │        │      │          │        │  。            │
 │    │      │        │    │      │        │      │          │        │(4)陳景秋警詢：偵│
 │    │      │        │    │      │        │      │          │        │  卷一第40頁。  │
 │    │      │        │    │      │        │      │          │        │(5)華南商業銀行存│
 │    │      │        │    │      │        │      │          │        │  款往來明細表暨│
 │    │      │        │    │      │        │      │          │        │  對帳單：偵卷一│
 │    │      │        │    │      │        │      │          │        │  第12頁。      │
 │    │      │        ├──┼───┼────┼───┼─────┼────┼────────┤
 │    │      │        │53  │附表四│同日11時│呂傳對│以未顯示來│渣打銀行│(1)至(2)均同上。  │
 │    │      │        │    │4     │19分許，│5隻， │電號碼之電│竹南分行│(3)柯相吉於偵查中│
 │    │      │        │    │      │在新北市│有放回│話，撥打呂│，戶名：│  及本院審理時之│
 │    │      │        │    │      │板橋區崑│      │傳對所使用│柯相吉，│  證述：他卷二第│
 │    │      │        │    │      │崙里1鄰 │      │之00000000│帳號：05│  38-39 、本院卷│
 │    │      │        │    │      │溪崑二街│      │68號行動電│00000000│  第104、105頁背│
 │    │      │        │    │      │16巷8號5│      │話，勒贖1 │59      │  面。          │
 │    │      │        │    │      │樓      │      │萬5000元。│        │(4)呂傳對警詢：警│
 │    │      │        │    │      │        │      │          │        │  卷一第7頁背面 │
 │    │      │        │    │      │        │      │          │        │  、警卷四第217 │
 │    │      │        │    │      │        │      │          │        │  頁背面。      │
 │    │      │        │    │      │        │      │          │        │(5)跨行匯款交易明│
 │    │      │        │    │      │        │      │          │        │  細表：警卷一第│
 │    │      │        │    │      │        │      │          │        │  9頁。         │
 │    │      │        ├──┼───┼────┼───┼─────┼────┼────────┤
 │    │      │        │54  │附表十│同日12時│林世強│以00000000│華南銀行│(1)至(2)均同上。  │
 │    │      │        │    │3     │9分許， │1隻， │01號、0973│竹南分行│(3)林建宏於警詢、│
 │    │      │        │    │      │在苗栗縣│有放回│664527號之│，戶名：│  偵查中及本院審│
 │    │      │        │    │      │頭份鎮尖│      │行動電話，│林建宏，│  理時之證述：  │
 │    │      │        │    │      │下里9鄰 │      │撥打及傳送│帳號：32│  偵卷一第17-19 │
 │    │      │        │    │      │南港7號 │      │簡訊至林世│00000000│  、他卷一第114-│
 │    │      │        │    │      │        │      │強所使用之│03      │  116、131-132、│
 │    │      │        │    │      │        │      │0000000000│        │  偵卷二第34頁、│
 │    │      │        │    │      │        │      │號行動電話│        │  本院卷第104頁 │
 │    │      │        │    │      │        │      │，勒贖2500│        │  。            │
 │    │      │        │    │      │        │      │元。      │        │(4)柯美如於警詢及│
 │    │      │        │    │      │        │      │          │        │  偵查中之證述：│
 │    │      │        │    │      │        │      │          │        │  他卷一第139頁 │
 │    │      │        │    │      │        │      │          │        │  背面、156-157 │
 │    │      │        │    │      │        │      │          │        │  頁。          │
 │    │      │        │    │      │        │      │          │        │(5)林世強警詢：偵│
 │    │      │        │    │      │        │      │          │        │  卷十一第47頁背面│
 │    │      │        │    │      │        │      │          │        │  。            │
 │    │      │        │    │      │        │      │          │        │(6)通聯記錄：偵卷│
 │    │      │        │    │      │        │      │          │        │  十一第50-51頁。 │
 │    │      │        │    │      │        │      │          │        │(7)跨行匯款交易明│
 │    │      │        │    │      │        │      │          │        │  細表：偵卷十一第│
 │    │      │        │    │      │        │      │          │        │  49頁。        │
 │    │      │        │    │      │        │      │          │        │(8)華南商業銀行存│
 │    │      │        │    │      │        │      │          │        │  款往來明細表暨│
 │    │      │        │    │      │        │      │          │        │  對帳單：偵卷一│
 │    │      │        │    │      │        │      │          │        │  第12頁。      │
 │    │      │        ├──┼───┼────┼───┼─────┼────┼────────┤
 │    │      │        │55  │附表七│同日18時│王雲學│以00000000│不詳（請│(1)至(2)均同上。  │
 │    │      │        │    │5     │58分許，│2隻， │27號之行動│朋友代匯│(3)柯美如於警詢及│
 │    │      │        │    │      │在新北市│有放回│電話，傳送│）      │  偵查中之證述：│
 │    │      │        │    │      │三重區五│      │簡訊至王雲│        │  他卷一第139頁 │
 │    │      │        │    │      │華街125 │      │學所使用之│        │  背面、156-157 │
 │    │      │        │    │      │號5樓   │      │0000000000│        │  頁。          │
 │    │      │        │    │      │        │      │號行動電話│        │(4)王雲學警詢：警│
 │    │      │        │    │      │        │      │，勒贖5000│        │  卷一第30頁背面│
 │    │      │        │    │      │        │      │元。      │        │  。            │
 │    │      │        │    │      │        │      │          │        │(5)通聯記錄：警卷│
 │    │      │        │    │      │        │      │          │        │  一第32頁。    │
 │    │      │        ├──┼───┼────┼───┼─────┼────┼────────┤
 │    │      │        │56  │附表五│同日13時│李森棋│以00000000│華南銀行│(1)至(2)均同上。  │
 │    │      │        │    │7     │（起訴書│2隻， │24號、0973│竹南分行│(3)林建宏於警詢、│
 │    │      │        │    │      │誤載為某│有放回│664527號之│，戶名：│  偵查中及本院審│
 │    │      │        │    │      │時及同年│      │行動電話，│林建宏，│  理時之證述：  │
 │    │      │        │    │      │8月5日某│      │撥打及傳送│帳號：32│  偵卷一第17-19 │
 │    │      │        │    │      │時等2個 │      │簡訊至李森│00000000│  、他卷一第114-│
 │    │      │        │    │      │時間，但│      │棋所使用之│03（以李│  116、131-132、│
 │    │      │        │    │      │被害人僅│      │0000000000│先生名義│  偵卷二第34頁、│
 │    │      │        │    │      │匯款1次 │      │號行動電話│匯款）  │  本院卷第104頁 │
 │    │      │        │    │      │），在臺│      │，共勒贖  │        │  。            │
 │    │      │        │    │      │中市東勢│      │4500元。  │        │(4)柯美如於警詢及│
 │    │      │        │    │      │區○○路│      │          │        │  偵查中之證述：│
 │    │      │        │    │      │615號   │      │          │        │  他卷一第139頁 │
 │    │      │        │    │      │        │      │          │        │  背面、156-157 │
 │    │      │        │    │      │        │      │          │        │  頁。          │
 │    │      │        │    │      │        │      │          │        │(5)李森棋警詢：警│
 │    │      │        │    │      │        │      │          │        │  卷六第346頁、 │
 │    │      │        │    │      │        │      │          │        │  偵卷一第78頁。│
 │    │      │        │    │      │        │      │          │        │(6)通聯記錄：警卷│
 │    │      │        │    │      │        │      │          │        │  六第348頁。   │
 ├──┼───┼────┼──┼───┼────┼───┼─────┼────┼────────┤
 │ (十八) │何光文│99年7月 │57  │附表一│同日上午│杜光啟│以未顯示來│華南銀行│(1)至(2)均同上。  │
 │    │林建毅│15日    │    │23    │10時30分│1隻， │電號碼之電│竹南分行│(3)林建宏於警詢、│
 │    │老怪  │        │    │      │許，在臺│有放回│話，撥打杜│，戶名：│  偵查中及本院審│
 │    │大雄  │        │    │      │中市北屯│      │光啟所使用│林建宏，│  理時之證述：  │
 │    │小咪  │        │    │      │區○○街│      │之00000000│帳號：32│  偵卷一第17-19 │
 │    │      │        │    │      │61巷10弄│      │08號行動電│00000000│  、他卷一第114-│
 │    │      │        │    │      │11之2號 │      │話，勒贖  │03      │  116、131-132、│
 │    │      │        │    │      │        │      │2000元。  │        │  偵卷二第34頁、│
 │    │      │        │    │      │        │      │          │        │  本院卷第104頁 │
 │    │      │        │    │      │        │      │          │        │  。            │
 │    │      │        │    │      │        │      │          │        │(4)杜光啟警詢：偵│
 │    │      │        │    │      │        │      │          │        │  卷一第34頁。  │
 │    │      │        │    │      │        │      │          │        │(5)跨行匯款交易明│
 │    │      │        │    │      │        │      │          │        │  細表：警卷六第│
 │    │      │        │    │      │        │      │          │        │  309頁。       │
 │    │      │        │    │      │        │      │          │        │(6)華南商業銀行存│
 │    │      │        │    │      │        │      │          │        │  款往來明細表暨│
 │    │      │        │    │      │        │      │          │        │  對帳單：偵卷一│
 │    │      │        │    │      │        │      │          │        │  第13頁。      │
 ├──┼───┼────┼──┼───┼────┼───┼─────┼────┼────────┤
 │ (十九) │何光文│99年7月 │58  │附表五│同日8時 │曾耀提│以00000000│華南銀行│(1)至(2)均同上。  │
 │    │林建毅│16日    │    │8     │許，在臺│1隻， │27號、0989│竹南分行│(3)林建宏於警詢、│
 │    │老怪  │        │    │      │中市西區│有放回│532201號之│，戶名：│  偵查中及本院審│
 │    │大雄  │        │    │      │忠明里5 │      │行動電話，│林建宏，│  理時之證述：  │
 │    │小咪  │        │    │      │鄰中興街│      │撥打及傳送│帳號：32│  偵卷一第17-19 │
 │    │      │        │    │      │271號   │      │簡訊至曾耀│00000000│  、他卷一第114-│
 │    │      │        │    │      │        │      │提所使用之│03      │  116、131-132、│
 │    │      │        │    │      │        │      │0000000000│        │  偵卷二第34頁、│
 │    │      │        │    │      │        │      │號行動電話│        │  本院卷第104頁 │
 │    │      │        │    │      │        │      │，勒贖2500│        │  。            │
 │    │      │        │    │      │        │      │元。      │        │(4)柯美如於警詢及│
 │    │      │        │    │      │        │      │          │        │  偵查中之證述：│
 │    │      │        │    │      │        │      │          │        │  他卷一第139頁 │
 │    │      │        │    │      │        │      │          │        │  背面、156-157 │
 │    │      │        │    │      │        │      │          │        │  頁。          │
 │    │      │        │    │      │        │      │          │        │(5)曾耀提警詢：警│
 │    │      │        │    │      │        │      │          │        │  卷六第349頁背 │
 │    │      │        │    │      │        │      │          │        │  面。          │
 │    │      │        │    │      │        │      │          │        │(6)通聯記錄：警卷│
 │    │      │        │    │      │        │      │          │        │  六第352頁。   │
 │    │      │        │    │      │        │      │          │        │(7)跨行匯款交易明│
 │    │      │        │    │      │        │      │          │        │  細表：警卷六第│
 │    │      │        │    │      │        │      │          │        │  351頁。       │
 │    │      │        │    │      │        │      │          │        │(8)華南商業銀行存│
 │    │      │        │    │      │        │      │          │        │  款往來明細表暨│
 │    │      │        │    │      │        │      │          │        │  對帳單：偵卷一│
 │    │      │        │    │      │        │      │          │        │  第13頁。      │
 │    │      │        ├──┼───┼────┼───┼─────┼────┼────────┤
 │    │      │        │59  │附表十│同日10時│彭國樑│以00000000│不詳    │(1)至(2)均同上。  │
 │    │      │        │    │4     │許，在新│約2、3│01號、0973│（委託友│(3)柯美如於警詢及│
 │    │      │        │    │      │竹縣芎林│隻，有│664527號之│人彭先生│  偵查中之證述：│
 │    │      │        │    │      │鄉文林村│放回  │行動電話，│至芎林郵│  他卷一第139頁 │
 │    │      │        │    │      │12鄰42號│      │撥打及傳送│局匯款）│  背面、156-157 │
 │    │      │        │    │      │        │      │簡訊至彭國│        │  頁。          │
 │    │      │        │    │      │        │      │樑所使用之│        │(4)彭國樑警詢：偵│
 │    │      │        │    │      │        │      │0000000000│        │  卷十一第53頁。  │
 │    │      │        │    │      │        │      │號行動電話│        │                │
 │    │      │        │    │      │        │      │，每隻勒贖│        │                │
 │    │      │        │    │      │        │      │2500元。  │        │                │
 ├──┼───┼────┼──┼───┼────┼───┼─────┼────┼────────┤
 │ (二十) │何光文│99年7月 │60  │附表一│同日8時 │黃螢鋒│以未顯示來│華南銀行│(1)至(2)均同上。  │
 │    │林建毅│17日    │    │24    │許，在苗│8隻（ │電號碼之電│竹南分行│(3)林建宏於警詢、│
 │    │老怪  │        │    │      │栗縣苗栗│起訴書│話，撥打黃│，戶名：│  偵查中及本院審│
 │    │大雄  │        │    │      │市○○路│誤載為│螢鋒所使用│林建宏，│  理時之證述：  │
 │    │小咪  │        │    │      │45巷5號 │1隻） │之00000000│帳號：32│  偵卷一第17-19 │
 │    │      │        │    │      │        │      │18號行動電│00000000│  、他卷一第114-│
 │    │      │        │    │      │        │      │話，勒贖1 │03      │  116、131-132、│
 │    │      │        │    │      │        │      │萬5000元。│        │  偵卷二第34頁、│
 │    │      │        │    │      │        │      │          │        │  本院卷第104頁 │
 │    │      │        │    │      │        │      │          │        │  。            │
 │    │      │        │    │      │        │      │          │        │(4)黃螢鋒警詢：偵│
 │    │      │        │    │      │        │      │          │        │  卷一第43頁。  │
 │    │      │        │    │      │        │      │          │        │(5)苗栗縣警察局苗│
 │    │      │        │    │      │        │      │          │        │  栗分局北苗派出│
 │    │      │        │    │      │        │      │          │        │  所受理刑事案件│
 │    │      │        │    │      │        │      │          │        │  報案三聯單：偵│
 │    │      │        │    │      │        │      │          │        │  卷一第45頁。  │
 │    │      │        │    │      │        │      │          │        │(6)跨行匯款交易明│
 │    │      │        │    │      │        │      │          │        │  細表：警卷六第│
 │    │      │        │    │      │        │      │          │        │  309頁。       │
 │    │      │        │    │      │        │      │          │        │(7)華南商業銀行存│
 │    │      │        │    │      │        │      │          │        │  款往來明細表暨│
 │    │      │        │    │      │        │      │          │        │  對帳單：偵卷一│
 │    │      │        │    │      │        │      │          │        │  第13頁。      │
 │    │      │        ├──┼───┼────┼───┼─────┼────┼────────┤
 │    │      │        │61  │附表二│同日18時│藍戍君│以00000000│華南銀行│(1)至(2)均同上。  │
 │    │      │        │    │1     │26分許，│1隻， │01號、0973│竹南分行│(3)林建宏於警詢、│
 │    │      │        │    │      │在新竹縣│有放回│664527號之│，戶名：│  偵查中及本院審│
 │    │      │        │    │      │新豐鄉山│      │行動電話，│林建宏，│  理時之證述：  │
 │    │      │        │    │      │崎村10鄰│      │撥打或傳送│帳號：32│  偵卷一第17-19 │
 │    │      │        │    │      │建興路1 │      │簡訊至藍戍│00000000│  、他卷一第114-│
 │    │      │        │    │      │段146巷6│      │君所使用之│03      │  116、131-132、│
 │    │      │        │    │      │弄2號   │      │0000000000│        │  偵卷二第34頁、│
 │    │      │        │    │      │        │      │號行動電話│        │  本院卷第104頁 │
 │    │      │        │    │      │        │      │，勒贖2000│        │  。            │
 │    │      │        │    │      │        │      │元。      │        │(4)柯美如於警詢及│
 │    │      │        │    │      │        │      │          │        │  偵查中之證述：│
 │    │      │        │    │      │        │      │          │        │  他卷一第139頁 │
 │    │      │        │    │      │        │      │          │        │  背面、156-157 │
 │    │      │        │    │      │        │      │          │        │  頁。          │
 │    │      │        │    │      │        │      │          │        │(5)藍戍君警詢：偵│
 │    │      │        │    │      │        │      │          │        │  卷六第80頁背面│
 │    │      │        │    │      │        │      │          │        │   -81頁。      │
 │    │      │        │    │      │        │      │          │        │(6)通聯記錄：偵卷│
 │    │      │        │    │      │        │      │          │        │  六第83頁。    │
 │    │      │        │    │      │        │      │          │        │(7)跨行匯款交易明│
 │    │      │        │    │      │        │      │          │        │  細表：偵卷六第│
 │    │      │        │    │      │        │      │          │        │  84頁。        │
 │    │      │        │    │      │        │      │          │        │(8)匯款交易明細：│
 │    │      │        │    │      │        │      │          │        │  偵卷六第82頁。│
 ├──┼───┼────┼──┼───┼────┼───┼─────┼────┼────────┤
 │  │何光文│99年7月 │62  │附表一│同日上午│蘇火旺│以未顯示來│華南銀行│(1)至(2)均同上。  │
 │    │林建毅│20日    │    │25    │11時許，│1隻   │電號碼之電│竹南分行│(3)林建宏於警詢、│
 │    │老怪  │        │    │      │在苗栗縣│      │話，撥打蘇│，戶名：│  偵查中及本院審│
 │    │大雄  │        │    │      │公館鄉仁│      │火旺所使用│林建宏，│  理時之證述：  │
 │    │小咪  │        │    │      │安村仁安│      │之00000000│帳號：32│  偵卷一第17-19 │
 │    │      │        │    │      │66號    │      │80號行動電│00000000│  、他卷一第114-│
 │    │      │        │    │      │        │      │話，勒贖  │03      │  116、131-132、│
 │    │      │        │    │      │        │      │2000元。  │        │  偵卷二第34頁、│
 │    │      │        │    │      │        │      │          │        │  本院卷第104頁 │
 │    │      │        │    │      │        │      │          │        │  。            │
 │    │      │        │    │      │        │      │          │        │(4)蘇火旺警詢：偵│
 │    │      │        │    │      │        │      │          │        │  卷一第84頁。  │
 │    │      │        │    │      │        │      │          │        │(5)跨行匯款交易明│
 │    │      │        │    │      │        │      │          │        │  細表：警卷六第│
 │    │      │        │    │      │        │      │          │        │  309頁。       │
 │    │      │        │    │      │        │      │          │        │(6)華南商業銀行存│
 │    │      │        │    │      │        │      │          │        │  款往來明細表暨│
 │    │      │        │    │      │        │      │          │        │  對帳單：偵卷一│
 │    │      │        │    │      │        │      │          │        │  第13頁。      │
 ├──┼───┼────┼──┼───┼────┼───┼─────┼────┼────────┤
 │  │何光文│99年7月 │63  │附表五│同日12時│王懷中│以00000000│渣打銀行│(1)至(2)均同上。  │
 │    │林建毅│21日    │    │4-2   │許在臺中│1隻， │27號、0981│竹南分行│(3)柯相吉於偵查中│
 │    │老怪  │        │    │      │市豐原區│有放回│759414號、│，戶名：│  及本院審理時之│
 │    │大雄  │        │    │      │東湳里1 │      │0000000000│柯相吉，│  證述：他卷二第│
 │    │小咪  │        │    │      │鄰國豐路│      │號之行動電│帳號：05│  38-39 、本院卷│
 │    │      │        │    │      │2段257巷│      │話撥打及傳│00000000│  第104、105頁背│
 │    │      │        │    │      │17號    │      │送簡訊至王│59      │  面。          │
 │    │      │        │    │      │        │      │懷中所使用│        │(4)柯美如於警詢及│
 │    │      │        │    │      │        │      │之00000000│        │  偵查中之證述：│
 │    │      │        │    │      │        │      │68號行動電│        │  他卷一第139頁 │
 │    │      │        │    │      │        │      │話，勒贖  │        │  背面、156-157 │
 │    │      │        │    │      │        │      │2300元。  │        │  頁。          │
 │    │      │        │    │      │        │      │          │        │(5)王懷中警詢：警│
 │    │      │        │    │      │        │      │          │        │  卷六第322頁背 │
 │    │      │        │    │      │        │      │          │        │  面。          │
 │    │      │        │    │      │        │      │          │        │(6)通聯記錄：警卷│
 │    │      │        │    │      │        │      │          │        │  六第324頁。   │
 │    │      │        │    │      │        │      │          │        │(7)跨行匯款交易明│
 │    │      │        │    │      │        │      │          │        │  細表2份：警卷 │
 │    │      │        │    │      │        │      │          │        │  六第304頁背面 │
 │    │      │        │    │      │        │      │          │        │  、第325-326頁 │
 │    │      │        │    │      │        │      │          │        │  。            │
 ├──┼───┼────┼──┼───┼────┼───┼─────┼────┼────────┤
 │  │何光文│99年7月 │64  │附表三│同日9時 │A1（真│以00000000│華南銀行│(1)至(2)均同上。  │
 │    │林建毅│22日    │    │1     │36分許（│實姓名│24號之行動│竹南分行│(3)林建宏於警詢、│
 │    │老怪  │        │    │      │地點係在│年籍詳│電話，撥打│，戶名：│  偵查中及本院審│
 │    │大雄  │        │    │      │A1住處）│卷內對│A1之電話，│林建宏，│  理時之證述：  │
 │    │小咪  │        │    │      │        │照表）│勒贖2300元│帳號：32│  偵卷一第17-19 │
 │    │      │        │    │      │        │1隻， │（起訴書載│00000000│  、他卷一第114-│
 │    │      │        │    │      │        │有放回│為2500元至│03      │  116、131-132、│
 │    │      │        │    │      │        │      │3000元）  │        │  偵卷二第34頁、│
 │    │      │        │    │      │        │      │          │        │  本院卷第104頁 │
 │    │      │        │    │      │        │      │          │        │  。            │
 │    │      │        │    │      │        │      │          │        │(4)A1警詢：他卷一│
 │    │      │        │    │      │        │      │          │        │  第9-10頁。    │
 │    │      │        │    │      │        │      │          │        │(5)手機簡訊翻拍照│
 │    │      │        │    │      │        │      │          │        │  片：他卷一第15│
 │    │      │        │    │      │        │      │          │        │  頁。          │
 │    │      │        │    │      │        │      │          │        │(6)跨行匯款交易明│
 │    │      │        │    │      │        │      │          │        │  細表：警卷六第│
 │    │      │        │    │      │        │      │          │        │  309頁背面。   │
 │    │      │        ├──┼───┼────┼───┼─────┼────┼────────┤
 │    │      │        │65  │附表五│同日某時│邵清坤│以00000000│渣打銀行│(1)至(2)均同上。  │
 │    │      │        │    │9     │，在臺中│1隻， │24號之行動│竹南分行│(3)柯相吉於偵查中│
 │    │      │        │    │      │市大甲區│有放回│電話，傳送│，戶名：│  及本院審理時之│
 │    │      │        │    │      │頂店里中│      │簡訊至邵清│柯相吉，│  證述：他卷二第│
 │    │      │        │    │      │山路1段 │      │坤所使用之│帳號：05│  38-39 、本院卷│
 │    │      │        │    │      │1286號  │      │0000000000│00000000│  第104、105頁背│
 │    │      │        │    │      │        │      │號行動電話│59      │  面。          │
 │    │      │        │    │      │        │      │，勒贖2500│        │(4)邵清坤警詢：警│
 │    │      │        │    │      │        │      │元。      │        │  卷六第354頁。 │
 │    │      │        │    │      │        │      │          │        │(5)通聯記錄：警卷│
 │    │      │        │    │      │        │      │          │        │  六第357頁。   │
 │    │      │        │    │      │        │      │          │        │(6)跨行匯款交易明│
 │    │      │        │    │      │        │      │          │        │  細表：警卷六第│
 │    │      │        │    │      │        │      │          │        │  304頁背面。   │
 ├──┼───┼────┼──┼───┼────┼───┼─────┼────┼────────┤
 │  │何光文│99年7月 │66  │附表七│同日中午│陳君男│以00000000│不詳    │(1)至(2)均同上。  │
 │    │林建毅│26日    │    │6     │12時2分 │2隻， │27號之行動│        │(3)柯美如於警詢及│
 │    │老怪  │        │    │      │許，在新│有放回│電話，傳送│        │  偵查中之證述：│
 │    │大雄  │        │    │      │北市三峽│      │簡訊至陳君│        │  他卷一第139頁 │
 │    │小咪  │        │    │      │區○○街│      │男所使用之│        │  背面、156-157 │
 │    │      │        │    │      │158巷52 │      │0000000000│        │  頁。          │
 │    │      │        │    │      │號      │      │號行動電話│        │(4)陳君男警詢：警│
 │    │      │        │    │      │        │      │，勒贖6000│        │  卷一第10頁背面│
 │    │      │        │    │      │        │      │元。      │        │  。            │
 │    │      │        │    │      │        │      │          │        │(5)通聯記錄：警卷│
 │    │      │        │    │      │        │      │          │        │  一第12頁。    │
 ├──┼───┼────┼──┼───┼────┼───┼─────┼────┼────────┤
 │  │何光文│99年7月 │67  │附表五│同日某時│吳文貴│以00000000│渣打銀行│(1)至(2)均同上。  │
 │    │林建毅│27日    │    │10    │，在臺中│2隻（ │01號、0973│竹南分行│(3)柯相吉於偵查中│
 │    │老怪  │        │    │      │市東勢區│起訴書│664527號之│，戶名：│  及本院審理時之│
 │    │大雄  │        │    │      │勢林街  │誤載為│行動電話，│柯相吉，│  證述：他卷二第│
 │    │小咪  │        │    │      │206號   │1隻） │撥打及傳送│帳號：05│  38-39 、本院卷│
 │    │      │        │    │      │        │      │簡訊至吳文│00000000│  第104、105頁背│
 │    │      │        │    │      │        │      │貴所使用之│59      │  面。          │
 │    │      │        │    │      │        │      │0000000000│        │(4)柯美如於警詢及│
 │    │      │        │    │      │        │      │號行動電話│        │  偵查中之證述：│
 │    │      │        │    │      │        │      │，勒贖4500│        │  他卷一第139頁 │
 │    │      │        │    │      │        │      │元。      │        │  背面、156-157 │
 │    │      │        │    │      │        │      │          │        │  頁。          │
 │    │      │        │    │      │        │      │          │        │(5)吳文貴警詢：警│
 │    │      │        │    │      │        │      │          │        │  卷六第358-359 │
 │    │      │        │    │      │        │      │          │        │  頁。          │
 │    │      │        │    │      │        │      │          │        │(6)通聯記錄：警卷│
 │    │      │        │    │      │        │      │          │        │  六第360頁、他 │
 │    │      │        │    │      │        │      │          │        │  卷一第48頁。  │
 │    │      │        │    │      │        │      │          │        │(7)渣打銀行存款往│
 │    │      │        │    │      │        │      │          │        │  來明細表暨對帳│
 │    │      │        │    │      │        │      │          │        │  單影本：警卷六│
 │    │      │        │    │      │        │      │          │        │  第361頁。     │
 │    │      │        ├──┼───┼────┼───┼─────┼────┼────────┤
 │    │      │        │68  │附表三│同日10時│A1    │以00000000│渣打銀行│(1)至(2)均同上。  │
 │    │      │        │    │2     │42分許，│1隻， │01號之行動│竹南分行│(3)柯相吉於偵查中│
 │    │      │        │    │      │在A1住處│有放回│電話，撥打│，戶名：│  及本院審理時之│
 │    │      │        │    │      │        │      │A1之電話，│柯相吉，│  證述：他卷二第│
 │    │      │        │    │      │        │      │勒贖2500元│帳號：05│  38-39 、本院卷│
 │    │      │        │    │      │        │      │至3000元。│00000000│  第104、105頁背│
 │    │      │        │    │      │        │      │          │59      │  面。          │
 │    │      │        │    │      │        │      │          │        │(4)A1警詢：他卷一│
 │    │      │        │    │      │        │      │          │        │  第9-10頁。    │
 │    │      │        │    │      │        │      │          │        │(5)手機簡訊翻拍照│
 │    │      │        │    │      │        │      │          │        │  片：他卷一第16│
 │    │      │        │    │      │        │      │          │        │  頁。          │
 ├──┼───┼────┼──┼───┼────┼───┼─────┼────┼────────┤
 │  │何光文│99年7月 │69  │附表五│同日某時│張碧雄│以00000000│不詳（被│(1)至(2)均同上。  │
 │    │林建毅│30日    │    │11    │，在臺中│1隻， │14號之行動│害人記  │(3)張碧雄警詢：警│
 │    │老怪  │        │    │      │市后里區│有放回│電話，撥打│得是渣打│  卷六第364-365 │
 │    │大雄  │        │    │      │后里里甲│      │張碧雄所使│銀行，於│  頁。          │
 │    │小咪  │        │    │      │后路490 │      │用之091100│99.8.3太│(4)通聯記錄：警卷│
 │    │      │        │    │      │巷10號  │      │1627號行動│台中市后│  六第368-370頁 │
 │    │      │        │    │      │        │      │電話，勒贖│里區民生│  。            │
 │    │      │        │    │      │        │      │2500元。  │路中小企│                │
 │    │      │        │    │      │        │      │          │銀匯款）│                │
 │    │      │        ├──┼───┼────┼───┼─────┼────┼────────┤
 │    │      │        │70  │附表五│同日某時│曾錫騰│以00000000│華南銀行│(1)至(2)均同上。  │
 │    │      │        │    │12    │，在臺中│1隻   │14號之行動│竹南分行│(3)林建宏於警詢、│
 │    │      │        │    │      │市霧峰區│      │電話，撥打│，戶名：│  偵查中及本院審│
 │    │      │        │    │      │丁台路  │      │曾錫騰所使│林建宏，│  理時之證述：  │
 │    │      │        │    │      │272號   │      │用之093861│帳號：32│  偵卷一第17-19 │
 │    │      │        │    │      │        │      │7020號行動│00000000│  、他卷一第114-│
 │    │      │        │    │      │        │      │電話，勒贖│03（以謝│  116、131-132、│
 │    │      │        │    │      │        │      │2600元。  │靜慧名義│  偵卷二第34頁、│
 │    │      │        │    │      │        │      │          │匯款）  │  本院卷第104頁 │
 │    │      │        │    │      │        │      │          │        │  。            │
 │    │      │        │    │      │        │      │          │        │(4)曾錫騰警詢：警│
 │    │      │        │    │      │        │      │          │        │  卷六第371頁。 │
 │    │      │        │    │      │        │      │          │        │(5)通聯記錄：警卷│
 │    │      │        │    │      │        │      │          │        │  六第373頁。   │
 │    │      │        │    │      │        │      │          │        │(6)跨行匯款交易明│
 │    │      │        │    │      │        │      │          │        │  細表：警卷六第│
 │    │      │        │    │      │        │      │          │        │  374頁。       │
 │    │      │        ├──┼───┼────┼───┼─────┼────┼────────┤
 │    │      │        │71  │附表七│同日10時│李信宗│以00000000│不詳    │(1)至(2)均同上。  │
 │    │      │        │    │7     │8分許， │1隻， │27號之行動│        │(3)柯美如於警詢及│
 │    │      │        │    │      │在苗栗縣│有放回│電話，傳送│        │  偵查中之證述：│
 │    │      │        │    │      │三義鄉龍│      │簡訊至李信│        │  他卷一第139頁 │
 │    │      │        │    │      │騰村新庄│      │宗所使用之│        │  背面、156-157 │
 │    │      │        │    │      │1號     │      │0000000000│        │  頁。          │
 │    │      │        │    │      │        │      │號行動電話│        │(4)李信宗警詢：警│
 │    │      │        │    │      │        │      │，勒贖2500│        │  卷一第38頁背面│
 │    │      │        │    │      │        │      │元。      │        │  。            │
 │    │      │        │    │      │        │      │          │        │(5)通聯記錄：警卷│
 │    │      │        │    │      │        │      │          │        │  一第41頁。    │
 ├──┼───┼────┼──┼───┼────┼───┼─────┼────┼────────┤
 │  │何光文│99年7月 │72  │附表五│同日某時│雷金豐│以00000000│在豐原交│(1)至(2)均同上。  │
 │    │林建毅│31日    │    │13    │，在臺中│1隻， │01號、0973│流道當面│(3)柯美如於警詢及│
 │    │老怪  │        │    │      │市大甲區│有放回│664527號之│交付款項│  偵查中之證述：│
 │    │大雄  │        │    │      │平安里信│      │行動電話，│        │  他卷一第139頁 │
 │    │小咪  │        │    │      │義路126 │      │撥打及傳送│        │  背面、156-157 │
 │    │      │        │    │      │號      │      │簡訊至雷金│        │  頁。          │
 │    │      │        │    │      │        │      │豐所使用之│        │(4)雷金豐警詢：警│
 │    │      │        │    │      │        │      │0000000000│        │  卷六第376頁。 │
 │    │      │        │    │      │        │      │號行動電話│        │(5)通聯記錄：警卷│
 │    │      │        │    │      │        │      │，勒贖3000│        │  六第379頁。   │
 │    │      │        │    │      │        │      │元。      │        │                │
 ├──┼───┼────┼──┼───┼────┼───┼─────┼────┼────────┤
 │  │何光文│99年8月 │73  │附表九│同日8時 │林銀川│以00000000│華南銀行│(1)至(2)均同上。  │
 │    │林建毅│3日     │    │1     │51分許，│1隻， │27號之行動│竹南分行│(3)林建宏於警詢、│
 │    │老怪  │        │    │      │在新北市│有放回│電話，傳送│，戶名：│  偵查中及本院審│
 │    │大雄  │        │    │      │林口區中│      │簡訊至林銀│林建宏，│  理時之證述：  │
 │    │小咪  │        │    │      │正路57巷│      │川所使用之│帳號：32│  偵卷一第17-19 │
 │    │      │        │    │      │12弄26號│      │0000000000│00000000│  、他卷一第114-│
 │    │      │        │    │      │        │      │號行動電話│03      │  116、131-132、│
 │    │      │        │    │      │        │      │，勒贖4000│        │  偵卷二第34頁、│
 │    │      │        │    │      │        │      │元        │        │  本院卷第104頁 │
 │    │      │        │    │      │        │      │          │        │  。            │
 │    │      │        │    │      │        │      │          │        │(4)柯美如於警詢及│
 │    │      │        │    │      │        │      │          │        │  偵查中之證述：│
 │    │      │        │    │      │        │      │          │        │  他卷一第139頁 │
 │    │      │        │    │      │        │      │          │        │  背面、156-157 │
 │    │      │        │    │      │        │      │          │        │  頁。          │
 │    │      │        │    │      │        │      │          │        │(5)林銀川警詢：偵│
 │    │      │        │    │      │        │      │          │        │  卷十第74頁。  │
 │    │      │        │    │      │        │      │          │        │(6)跨行匯款交易明│
 │    │      │        │    │      │        │      │          │        │  細表：警卷六第│
 │    │      │        │    │      │        │      │          │        │  310頁。       │
 ├──┼───┼────┼──┼───┼────┼───┼─────┼────┼────────┤
 │  │何光文│99年8月 │74  │附表九│同日9時 │許慶造│以00000000│華南銀行│(1)至(2)均同上。  │
 │    │林建毅│4日     │    │2     │20分許，│1隻， │27號之行動│竹南分行│(3)林建宏於警詢、│
 │    │老怪  │        │    │      │在新北市│有放回│電話，傳送│，戶名：│  偵查中及本院審│
 │    │大雄  │        │    │      │永和區中│      │簡訊至許慶│林建宏，│  理時之證述：  │
 │    │小咪  │        │    │      │和路573 │      │造所使用之│帳號：32│  偵卷一第17-19 │
 │    │      │        │    │      │號      │      │0000000000│00000000│  、他卷一第114-│
 │    │      │        │    │      │        │      │號行動電話│03      │  116、131-132、│
 │    │      │        │    │      │        │      │，勒贖2000│        │  偵卷二第34頁、│
 │    │      │        │    │      │        │      │元        │        │  本院卷第104頁 │
 │    │      │        │    │      │        │      │          │        │  。            │
 │    │      │        │    │      │        │      │          │        │(4)柯美如於警詢及│
 │    │      │        │    │      │        │      │          │        │  偵查中之證述：│
 │    │      │        │    │      │        │      │          │        │  他卷一第139頁 │
 │    │      │        │    │      │        │      │          │        │  背面、156-157 │
 │    │      │        │    │      │        │      │          │        │  頁。          │
 │    │      │        │    │      │        │      │          │        │(5)許慶造警詢：偵│
 │    │      │        │    │      │        │      │          │        │  卷十第241頁。 │
 │    │      │        │    │      │        │      │          │        │(6)跨行匯款交易明│
 │    │      │        │    │      │        │      │          │        │  細表：警卷六第│
 │    │      │        │    │      │        │      │          │        │  310頁。       │
 │    │      │        ├──┼───┼────┼───┼─────┼────┼────────┤
 │    │      │        │75  │附表六│同日9時 │許明鎰│以00000000│華南銀行│(1)至(2)均同上。  │
 │    │      │        │    │6     │20分許，│1隻， │27號之行動│竹南分行│(3)林建宏於警詢、│
 │    │      │        │    │      │在新北市│有放回│電話，傳送│，戶名：│  偵查中及本院審│
 │    │      │        │    │      │中和區莒│      │簡訊至許明│林建宏，│  理時之證述：  │
 │    │      │        │    │      │光路119 │      │鎰所使用之│帳號：32│  偵卷一第17-19 │
 │    │      │        │    │      │之4號   │      │0000000000│00000000│  、他卷一第114-│
 │    │      │        │    │      │        │      │號行動電話│03以其母│  116、131-132、│
 │    │      │        │    │      │        │      │，勒贖2000│陳燕雀名│  偵卷二第34頁、│
 │    │      │        │    │      │        │      │元。      │義（起訴│  本院卷第104頁 │
 │    │      │        │    │      │        │      │          │書載為不│  。            │
 │    │      │        │    │      │        │      │          │詳）    │(4)柯美如於警詢及│
 │    │      │        │    │      │        │      │          │        │  偵查中之證述：│
 │    │      │        │    │      │        │      │          │        │  他卷一第139頁 │
 │    │      │        │    │      │        │      │          │        │  背面、156-157 │
 │    │      │        │    │      │        │      │          │        │  頁。          │
 │    │      │        │    │      │        │      │          │        │(5)許明鎰警詢：警│
 │    │      │        │    │      │        │      │          │        │  卷二第17頁。  │
 │    │      │        │    │      │        │      │          │        │(6)通聯記錄：警卷│
 │    │      │        │    │      │        │      │          │        │  二第20頁。    │
 │    │      │        │    │      │        │      │          │        │(7)跨行匯款交易明│
 │    │      │        │    │      │        │      │          │        │  細表：警卷六第│
 │    │      │        │    │      │        │      │          │        │  310頁。       │
 │    │      │        ├──┼───┼────┼───┼─────┼────┼────────┤
 │    │      │        │76  │附表六│同日9時 │胡仁全│以00000000│華南銀行│(1)至(2)均同上。  │
 │    │      │        │    │3-2   │29分許，│1隻， │27號之行動│竹南分行│(3)林建宏於警詢、│
 │    │      │        │    │      │在新北市│有放回│電話，傳送│，戶名：│  偵查中及本院審│
 │    │      │        │    │      │樹林區大│      │簡訊至胡仁│林建宏，│  理時之證述：  │
 │    │      │        │    │      │安路111 │      │全所使用之│帳號：32│  偵卷一第17-19 │
 │    │      │        │    │      │巷54號14│      │0000000000│00000000│  、他卷一第114-│
 │    │      │        │    │      │樓      │      │號行動電話│03      │  116、131-132、│
 │    │      │        │    │      │        │      │，勒贖3000│        │  偵卷二第34頁、│
 │    │      │        │    │      │        │      │元。      │        │  本院卷第104頁 │
 │    │      │        │    │      │        │      │          │        │  。            │
 │    │      │        │    │      │        │      │          │        │(4)柯美如於警詢及│
 │    │      │        │    │      │        │      │          │        │  偵查中之證述：│
 │    │      │        │    │      │        │      │          │        │  他卷一第139頁 │
 │    │      │        │    │      │        │      │          │        │  背面、156-157 │
 │    │      │        │    │      │        │      │          │        │  頁。          │
 │    │      │        │    │      │        │      │          │        │(5)胡仁全警詢：警│
 │    │      │        │    │      │        │      │          │        │  卷二第44頁背面│
 │    │      │        │    │      │        │      │          │        │  、偵卷一第102 │
 │    │      │        │    │      │        │      │          │        │  頁。          │
 │    │      │        │    │      │        │      │          │        │(6)通聯記錄：警卷│
 │    │      │        │    │      │        │      │          │        │  二第47頁。    │
 │    │      │        │    │      │        │      │          │        │(7)跨行匯款交易明│
 │    │      │        │    │      │        │      │          │        │  細表：警卷六第│
 │    │      │        │    │      │        │      │          │        │  310頁。       │
 │    │      │        ├──┼───┼────┼───┼─────┼────┼────────┤
 │    │      │        │77  │附表四│同日9時 │戴明宗│以未顯示來│華南銀行│(1)至(2)均同上。  │
 │    │      │        │    │5     │30分許，│1隻， │電號碼之電│竹南分行│(3)林建宏於警詢、│
 │    │      │        │    │      │在新北市│有放回│話，撥打戴│，戶名：│  偵查中及本院審│
 │    │      │        │    │      │三重區三│      │明宗所使用│林建宏，│  理時之證述：  │
 │    │      │        │    │      │民街75號│      │之00000000│帳號：32│  偵卷一第17-19 │
 │    │      │        │    │      │4樓     │      │66號行動電│00000000│  、他卷一第114-│
 │    │      │        │    │      │        │      │話，勒贖  │03      │  116、131-132、│
 │    │      │        │    │      │        │      │3400元。  │        │  偵卷二第34頁、│
 │    │      │        │    │      │        │      │          │        │  本院卷第104頁 │
 │    │      │        │    │      │        │      │          │        │  。            │
 │    │      │        │    │      │        │      │          │        │(4)戴明宗警詢：警│
 │    │      │        │    │      │        │      │          │        │  卷四第228頁背 │
 │    │      │        │    │      │        │      │          │        │  面。          │
 │    │      │        │    │      │        │      │          │        │(5)匯款交易明細：│
 │    │      │        │    │      │        │      │          │        │  警卷四第230頁 │
 │    │      │        │    │      │        │      │          │        │  。            │
 │    │      │        ├──┼───┼────┼───┼─────┼────┼────────┤
 │    │      │        │78  │附表九│同日上午│向嘉健│以00000000│渣打銀行│(1)至(2)均同上。  │
 │    │      │        │    │3     │9時45分 │1隻， │27號之行動│竹南分行│(3)柯相吉於偵查中│
 │    │      │        │    │      │許，在新│沒有放│電話，傳送│，戶名：│  及本院審理時之│
 │    │      │        │    │      │北市三重│回    │簡訊至向嘉│柯相吉，│  證述：他卷二第│
 │    │      │        │    │      │區○○街│      │健所使用之│帳號：05│  38-39 、本院卷│
 │    │      │        │    │      │122巷31 │      │0000000000│00000000│  第104、105頁背│
 │    │      │        │    │      │號6樓   │      │號行動電話│59      │  面。          │
 │    │      │        │    │      │        │      │，勒贖4000│        │(4)柯美如於警詢及│
 │    │      │        │    │      │        │      │元        │        │  偵查中之證述：│
 │    │      │        │    │      │        │      │          │        │  他卷一第139頁 │
 │    │      │        │    │      │        │      │          │        │  背面、156-157 │
 │    │      │        │    │      │        │      │          │        │  頁。          │
 │    │      │        │    │      │        │      │          │        │(5)向嘉健警詢：偵│
 │    │      │        │    │      │        │      │          │        │  卷十第78頁。  │
 │    │      │        │    │      │        │      │          │        │(6)台北市警察局大│
 │    │      │        │    │      │        │      │          │        │  同分局偵查隊受│
 │    │      │        │    │      │        │      │          │        │  理刑事案件報案│
 │    │      │        │    │      │        │      │          │        │  三聯單、陳情單│
 │    │      │        │    │      │        │      │          │        │  、受理各類案件│
 │    │      │        │    │      │        │      │          │        │  紀錄表：偵卷十│
 │    │      │        │    │      │        │      │          │        │  第80-82頁。   │
 │    │      │        ├──┼───┼────┼───┼─────┼────┼────────┤
 │    │      │        │79  │附表九│同日9時 │李國榮│以00000000│華南銀行│(1)至(2)均同上。  │
 │    │      │        │    │4     │58分許，│1隻， │27號之行動│竹南分行│(3)林建宏於警詢、│
 │    │      │        │    │      │在新北市│沒有放│電話，傳送│，戶名：│  偵查中及本院審│
 │    │      │        │    │      │三重區重│回    │簡訊至李國│林建宏，│  理時之證述：  │
 │    │      │        │    │      │陽路2段 │      │榮所使用之│帳號：32│  偵卷一第17-19 │
 │    │      │        │    │      │52巷74弄│      │0000000000│00000000│  、他卷一第114-│
 │    │      │        │    │      │3號4樓  │      │號行動電話│03      │  116、131-132、│
 │    │      │        │    │      │        │      │，勒贖3000│        │  偵卷二第34頁、│
 │    │      │        │    │      │        │      │元        │        │  本院卷第104頁 │
 │    │      │        │    │      │        │      │          │        │  。            │
 │    │      │        │    │      │        │      │          │        │(4)柯美如於警詢及│
 │    │      │        │    │      │        │      │          │        │  偵查中之證述：│
 │    │      │        │    │      │        │      │          │        │  他卷一第139頁 │
 │    │      │        │    │      │        │      │          │        │  背面、156-157 │
 │    │      │        │    │      │        │      │          │        │  頁。          │
 │    │      │        │    │      │        │      │          │        │(5)李國榮警詢：偵│
 │    │      │        │    │      │        │      │          │        │  卷十第71頁。  │
 │    │      │        ├──┼───┼────┼───┼─────┼────┼────────┤
 │    │      │        │80  │附表八│同日9時 │陳珠│以00000000│華南銀行│(1)至(2)均同上。  │
 │    │      │        │    │9     │58分許，│，鴿數│27號之行動│竹南分行│(3)林建宏於警詢、│
 │    │      │        │    │      │在新北市│不詳（│電話，傳送│，戶名：│  偵查中及本院審│
 │    │      │        │    │      │三重區仁│起訴書│簡訊至陳珠│林建宏，│  理時之證述：  │
 │    │      │        │    │      │忠街49號│雖記載│所使用之│帳號：32│  偵卷一第17-19 │
 │    │      │        │    │      │5樓     │2隻 ，│0000000000│00000000│  、他卷一第114-│
 │    │      │        │    │      │        │但被害│號行動電話│03      │  116、131-132、│
 │    │      │        │    │      │        │人並未│，勒贖1萬 │        │  偵卷二第34頁、│
 │    │      │        │    │      │        │說有幾│3000元。  │        │  本院卷第104頁 │
 │    │      │        │    │      │        │隻，只│          │        │  。            │
 │    │      │        │    │      │        │說每隻│          │        │(4)柯美如於警詢及│
 │    │      │        │    │      │        │3000元│          │        │  偵查中之證述：│
 │    │      │        │    │      │        │），有│          │        │  他卷一第139頁 │
 │    │      │        │    │      │        │放回。│          │        │  背面、156-157 │
 │    │      │        │    │      │        │      │          │        │  頁。          │
 │    │      │        │    │      │        │      │          │        │(5)陳珠警詢：警│
 │    │      │        │    │      │        │      │          │        │  卷三第6之1頁背│
 │    │      │        │    │      │        │      │          │        │  面。          │
 │    │      │        │    │      │        │      │          │        │(6)通聯記錄：警卷│
 │    │      │        │    │      │        │      │          │        │  三第10頁。    │
 │    │      │        │    │      │        │      │          │        │(7)匯款資料影本：│
 │    │      │        │    │      │        │      │          │        │  警卷三第9頁。 │
 │    │      │        ├──┼───┼────┼───┼─────┼────┼────────┤
 │    │      │        │81  │附表九│同日10時│蔡枝清│以00000000│華南銀行│(1)至(2)均同上。  │
 │    │      │        │    │5     │10分許，│1隻， │27號之行動│竹南分行│(3)林建宏於警詢、│
 │    │      │        │    │      │在新北市│有放回│電話，傳送│，戶名：│  偵查中及本院審│
 │    │      │        │    │      │汐止區福│      │簡訊至蔡枝│林建宏，│  理時之證述：  │
 │    │      │        │    │      │德二路  │      │清所使用之│帳號：32│  偵卷一第17-19 │
 │    │      │        │    │      │355號1樓│      │0000000000│00000000│  、他卷一第114-│
 │    │      │        │    │      │        │      │號行動電話│03      │  116、131-132、│
 │    │      │        │    │      │        │      │，勒贖3500│        │  偵卷二第34頁、│
 │    │      │        │    │      │        │      │元。      │        │  本院卷第104頁 │
 │    │      │        │    │      │        │      │          │        │  。            │
 │    │      │        │    │      │        │      │          │        │(4)柯美如於警詢及│
 │    │      │        │    │      │        │      │          │        │  偵查中之證述：│
 │    │      │        │    │      │        │      │          │        │  他卷一第139頁 │
 │    │      │        │    │      │        │      │          │        │  背面、156-157 │
 │    │      │        │    │      │        │      │          │        │  頁。          │
 │    │      │        │    │      │        │      │          │        │(5)蔡枝清警詢：偵│
 │    │      │        │    │      │        │      │          │        │  卷十第84頁。  │
 │    │      │        │    │      │        │      │          │        │(6)台北市政府警察│
 │    │      │        │    │      │        │      │          │        │  局大同分局偵查│
 │    │      │        │    │      │        │      │          │        │  隊陳報單、受理│
 │    │      │        │    │      │        │      │          │        │  各類案件紀錄表│
 │    │      │        │    │      │        │      │          │        │  、三聯單：偵卷│
 │    │      │        │    │      │        │      │          │        │  十第81-82、86 │
 │    │      │        │    │      │        │      │          │        │  頁。          │
 │    │      │        │    │      │        │      │          │        │(7)跨行匯款交易明│
 │    │      │        │    │      │        │      │          │        │  細表：警卷六第│
 │    │      │        │    │      │        │      │          │        │  310頁。       │
 │    │      │        ├──┼───┼────┼───┼─────┼────┼────────┤
 │    │      │        │82  │附表六│同日上午│林伯興│以00000000│華南銀行│(1)至(2)均同上。  │
 │    │      │        │    │5     │12時13分│1隻， │27號之行動│竹南分行│(3)林建宏於警詢、│
 │    │      │        │    │      │，在新北│有放回│電話，傳送│，戶名：│  偵查中及本院審│
 │    │      │        │    │      │市土城區│      │簡訊至林伯│林建宏，│  理時之證述：  │
 │    │      │        │    │      │金城路3 │      │興所使用之│帳號：32│  偵卷一第17-19 │
 │    │      │        │    │      │段116巷 │      │0000000000│00000000│  、他卷一第114-│
 │    │      │        │    │      │11弄1號 │      │號行動電話│03      │  116、131-132、│
 │    │      │        │    │      │        │      │，勒贖2200│        │  偵卷二第34頁、│
 │    │      │        │    │      │        │      │元。      │        │  本院卷第104頁 │
 │    │      │        │    │      │        │      │          │        │  。            │
 │    │      │        │    │      │        │      │          │        │(4)柯美如於警詢及│
 │    │      │        │    │      │        │      │          │        │  偵查中之證述：│
 │    │      │        │    │      │        │      │          │        │  他卷一第139頁 │
 │    │      │        │    │      │        │      │          │        │  背面、156-157 │
 │    │      │        │    │      │        │      │          │        │  頁。          │
 │    │      │        │    │      │        │      │          │        │(5)林伯興警詢：警│
 │    │      │        │    │      │        │      │          │        │  卷二第33頁背面│
 │    │      │        │    │      │        │      │          │        │  。            │
 ├──┼───┼────┼──┼───┼────┼───┼─────┼────┼────────┤
 │  │何光文│99年8月 │83  │附表八│同日8時 │吳建信│以00000000│渣打銀行│(1)至(2)均同上。  │
 │    │林建毅│5日     │    │10    │57分許，│4隻， │27號之行動│竹南分行│(3)柯相吉於偵查中│
 │    │老怪  │        │    │      │在桃園縣│有放回│電話，傳送│，戶名：│  及本院審理時之│
 │    │大雄  │        │    │      │桃園市龍│      │簡訊至吳建│柯相吉，│  證述：他卷二第│
 │    │小咪  │        │    │      │壽街213 │      │信所使用之│帳號：05│  38-39 、本院卷│
 │    │      │        │    │      │巷24號  │      │0000000000│00000000│  第104、105頁背│
 │    │      │        │    │      │        │      │號行動電話│59      │  面。          │
 │    │      │        │    │      │        │      │，勒贖7000│        │(4)柯美如於警詢及│
 │    │      │        │    │      │        │      │元。      │        │  偵查中之證述：│
 │    │      │        │    │      │        │      │          │        │  他卷一第139頁 │
 │    │      │        │    │      │        │      │          │        │  背面、156-157 │
 │    │      │        │    │      │        │      │          │        │  頁。          │
 │    │      │        │    │      │        │      │          │        │(5)吳建信警詢：警│
 │    │      │        │    │      │        │      │          │        │  卷三第11頁背面│
 │    │      │        │    │      │        │      │          │        │  。            │
 │    │      │        │    │      │        │      │          │        │(6)通聯記錄：警卷│
 │    │      │        │    │      │        │      │          │        │  三第16頁。    │
 │    │      │        │    │      │        │      │          │        │(7)手機簡訊翻拍照│
 │    │      │        │    │      │        │      │          │        │  片：警卷三第13│
 │    │      │        │    │      │        │      │          │        │   -14頁。      │
 │    │      │        ├──┼───┼────┼───┼─────┼────┼────────┤
 │    │      │        │84  │附表九│同日上午│黃大川│以00000000│渣打銀行│(1)至(2)均同上。  │
 │    │      │        │    │6     │10時30分│1隻， │27號之行動│竹南分行│(3)柯相吉於偵查中│
 │    │      │        │    │      │許，在新│有放回│電話，撥打│，戶名：│  及本院審理時之│
 │    │      │        │    │      │北市五股│      │黃大川所使│柯相吉，│  證述：他卷二第│
 │    │      │        │    │      │區○○路│      │用之095229│帳號：05│  38-39 、本院卷│
 │    │      │        │    │      │4段48巷 │      │9696號行動│00000000│  第104、105頁背│
 │    │      │        │    │      │13號6樓 │      │電話，勒贖│59（從柯│  面。          │
 │    │      │        │    │      │        │      │5000元。  │小燕郵局│(4)柯美如於警詢及│
 │    │      │        │    │      │        │      │          │戶頭匯出│  偵查中之證述：│
 │    │      │        │    │      │        │      │          │）      │  他卷一第139頁 │
 │    │      │        │    │      │        │      │          │        │  背面、156-157 │
 │    │      │        │    │      │        │      │          │        │  頁。          │
 │    │      │        │    │      │        │      │          │        │(5)黃大川警詢：偵│
 │    │      │        │    │      │        │      │          │        │  卷十第247頁。 │
 │    │      │        │    │      │        │      │          │        │(6)匯款資料：偵卷│
 │    │      │        │    │      │        │      │          │        │  十第249頁。   │
 │    │      │        │    │      │        │      │          │        │(7)跨行匯款交易明│
 │    │      │        │    │      │        │      │          │        │  細表：警卷六第│
 │    │      │        │    │      │        │      │          │        │  305頁。       │
 │    │      │        ├──┼───┼────┼───┼─────┼────┼────────┤
 │    │      │        │85  │附表五│同日某時│林秋基│以00000000│不詳    │(1)至(2)均同上。  │
 │    │      │        │    │14    │，在臺中│1隻， │14號之行動│（99.8.5│(3)柯相吉於偵查中│
 │    │      │        │    │      │市后里區│有放回│電話，撥打│在台中市│  及本院審理時之│
 │    │      │        │    │      │后里里三│      │林秋基所使│后里區民│  證述：他卷二第│
 │    │      │        │    │      │豐路324 │      │用之092209│生路中小│  38-39 、本院卷│
 │    │      │        │    │      │之3號   │      │3582號行動│企銀匯款│  第104、105頁背│
 │    │      │        │    │      │        │      │電話，勒贖│，應是渣│  面。          │
 │    │      │        │    │      │        │      │2000元。  │打銀行竹│(4)林秋基警詢：警│
 │    │      │        │    │      │        │      │          │南分行，│  卷六第381頁。 │
 │    │      │        │    │      │        │      │          │戶名：柯│(5)通聯記錄：警卷│
 │    │      │        │    │      │        │      │          │相吉，帳│  六第384-386頁 │
 │    │      │        │    │      │        │      │          │號：051 │  。            │
 │    │      │        │    │      │        │      │          │0000000 │(6)跨行匯款交易明│
 │    │      │        │    │      │        │      │          │59）    │  細表：警卷六第│
 │    │      │        │    │      │        │      │          │        │  305頁。       │
 ├──┼───┼────┼──┼───┼────┼───┼─────┼────┼────────┤
 │  │何光文│99年8月 │86  │附表六│同日上午│吳壽吉│以00000000│不詳    │(1)至(2)均同上。  │
 │    │林建毅│6日     │    │8     │8時56分 │1隻， │27號之行動│        │(3)柯美如於警詢及│
 │    │老怪  │        │    │      │許，在新│有放回│電話，傳送│        │  偵查中之證述：│
 │    │大雄  │        │    │      │北市新莊│      │簡訊至吳壽│        │  他卷一第139頁 │
 │    │小咪  │        │    │      │區○○路│      │吉所使用之│        │  背面、156-157 │
 │    │      │        │    │      │176巷11 │      │0000000000│        │  頁。          │
 │    │      │        │    │      │號      │      │號行動電話│        │(4)吳壽吉警詢：警│
 │    │      │        │    │      │        │      │，勒贖3000│        │  卷二第21頁背面│
 │    │      │        │    │      │        │      │元。      │        │  。            │
 │    │      │        │    │      │        │      │          │        │(5)通聯記錄：警卷│
 │    │      │        │    │      │        │      │          │        │  二第24頁。    │
 │    │      │        ├──┼───┼────┼───┼─────┼────┼────────┤
 │    │      │        │87  │附表四│同日上午│李世斌│以00000000│華南銀行│(1)至(2)均同上。  │
 │    │      │        │    │6     │9時13分 │1隻， │27號、0981│竹南分行│(3)林建宏於警詢、│
 │    │      │        │    │      │許，在新│有放回│759414號之│，戶名：│  偵查中及本院審│
 │    │      │        │    │      │北市汐止│      │行動電話，│林建宏，│  理時之證述：  │
 │    │      │        │    │      │區樟樹一│      │撥打及傳送│帳號：32│  偵卷一第17-19 │
 │    │      │        │    │      │路2巷59 │      │簡訊至李世│00000000│  、他卷一第114-│
 │    │      │        │    │      │號12樓  │      │斌所使用之│03（以陳│  116、131-132、│
 │    │      │        │    │      │        │      │0000000000│美華名義│  偵卷二第34頁、│
 │    │      │        │    │      │        │      │號行動電話│）      │  本院卷第104頁 │
 │    │      │        │    │      │        │      │，勒贖3500│        │  。            │
 │    │      │        │    │      │        │      │元。      │        │(4)柯美如於警詢及│
 │    │      │        │    │      │        │      │          │        │  偵查中之證述：│
 │    │      │        │    │      │        │      │          │        │  他卷一第139頁 │
 │    │      │        │    │      │        │      │          │        │  背面、156-157 │
 │    │      │        │    │      │        │      │          │        │  頁。          │
 │    │      │        │    │      │        │      │          │        │(5)李世斌警詢：警│
 │    │      │        │    │      │        │      │          │        │  卷四第132頁背 │
 │    │      │        │    │      │        │      │          │        │  面。          │
 │    │      │        │    │      │        │      │          │        │(6)通聯記錄：警卷│
 │    │      │        │    │      │        │      │          │        │  四第236頁。   │
 │    │      │        │    │      │        │      │          │        │(7)跨行匯款交易明│
 │    │      │        │    │      │        │      │          │        │  細表：警卷四第│
 │    │      │        │    │      │        │      │          │        │  235頁。       │
 │    │      │        ├──┼───┼────┼───┼─────┼────┼────────┤
 │    │      │        │88  │附表九│同日9時 │林志緯│以00000000│華南銀行│(1)至(2)均同上。  │
 │    │      │        │    │7     │18分許，│1隻， │27號之行動│竹南分行│(3)林建宏於警詢、│
 │    │      │        │    │      │在新北市│有放回│電話，傳送│，戶名：│  偵查中及本院審│
 │    │      │        │    │      │汐止區民│      │簡訊至林志│林建宏，│  理時之證述：  │
 │    │      │        │    │      │權街2段 │      │緯所使用之│帳號：32│  偵卷一第17-19 │
 │    │      │        │    │      │48號    │      │0000000000│00000000│  、他卷一第114-│
 │    │      │        │    │      │        │      │號行動電話│03      │  116、131-132、│
 │    │      │        │    │      │        │      │，勒贖5000│        │  偵卷二第34頁、│
 │    │      │        │    │      │        │      │元。      │        │  本院卷第104頁 │
 │    │      │        │    │      │        │      │          │        │  。            │
 │    │      │        │    │      │        │      │          │        │(4)柯美如於警詢及│
 │    │      │        │    │      │        │      │          │        │  偵查中之證述：│
 │    │      │        │    │      │        │      │          │        │  他卷一第139頁 │
 │    │      │        │    │      │        │      │          │        │  背面、156-157 │
 │    │      │        │    │      │        │      │          │        │  頁。          │
 │    │      │        │    │      │        │      │          │        │(5)林志緯警詢：偵│
 │    │      │        │    │      │        │      │          │        │  卷十第90頁。  │
 │    │      │        │    │      │        │      │          │        │(6)匯款資料：偵卷│
 │    │      │        │    │      │        │      │          │        │  十第92頁。    │
 │    │      │        │    │      │        │      │          │        │(7)台北市政府警察│
 │    │      │        │    │      │        │      │          │        │  局大同分局偵查│
 │    │      │        │    │      │        │      │          │        │  隊三聯單、陳報│
 │    │      │        │    │      │        │      │          │        │  單、受理各類案│
 │    │      │        │    │      │        │      │          │        │  件紀錄表：偵卷│
 │    │      │        │    │      │        │      │          │        │  十第87-88、93 │
 │    │      │        │    │      │        │      │          │        │  頁。          │
 │    │      │        ├──┼───┼────┼───┼─────┼────┼────────┤
 │    │      │        │89  │附表九│同日上午│李孟壕│以00000000│以家境企│(1)至(2)均同上。  │
 │    │      │        │    │8     │11時11分│1隻， │27之行動電│業社名義│(3)林建宏於警詢、│
 │    │      │        │    │      │許，在新│有放回│話，傳送簡│匯入華南│  偵查中及本院審│
 │    │      │        │    │      │北市汐止│      │訊至李孟壕│銀行竹南│  理時之證述：  │
 │    │      │        │    │      │區○○街│      │所使用之09│分行，戶│  偵卷一第17-19 │
 │    │      │        │    │      │16巷24號│      │00000000號│名：林建│  、他卷一第114-│
 │    │      │        │    │      │6樓     │      │行動電話，│宏，帳號│  116、131-132、│
 │    │      │        │    │      │        │      │勒贖3000元│：320200│  偵卷二第34頁、│
 │    │      │        │    │      │        │      │。        │461503  │  本院卷第104頁 │
 │    │      │        │    │      │        │      │          │        │  。            │
 │    │      │        │    │      │        │      │          │        │(4)柯美如於警詢及│
 │    │      │        │    │      │        │      │          │        │  偵查中之證述：│
 │    │      │        │    │      │        │      │          │        │  他卷一第139頁 │
 │    │      │        │    │      │        │      │          │        │  背面、156-157 │
 │    │      │        │    │      │        │      │          │        │  頁。          │
 │    │      │        │    │      │        │      │          │        │(5)李孟壕警詢：偵│
 │    │      │        │    │      │        │      │          │        │  卷十第97頁。  │
 │    │      │        │    │      │        │      │          │        │(6)匯款資料：本院│
 │    │      │        │    │      │        │      │          │        │  卷第149頁。   │
 │    │      │        │    │      │        │      │          │        │(7)台北市政府警察│
 │    │      │        │    │      │        │      │          │        │  局大同分局偵查│
 │    │      │        │    │      │        │      │          │        │  隊三聯單、陳報│
 │    │      │        │    │      │        │      │          │        │  單、受理各類案│
 │    │      │        │    │      │        │      │          │        │  件紀錄表：偵卷│
 │    │      │        │    │      │        │      │          │        │  十第94-95、99 │
 │    │      │        │    │      │        │      │          │        │  頁。          │
 │    │      │        ├──┼───┼────┼───┼─────┼────┼────────┤
 │    │      │        │90  │附表六│同日10時│陳新能│以00000000│不詳    │(1)至(2)均同上。  │
 │    │      │        │    │7     │26分（起│1隻， │27號之行動│（請友人│(3)柯美如於警詢及│
 │    │      │        │    │      │訴書誤載│有放回│電話，傳送│至郵局代│  偵查中之證述：│
 │    │      │        │    │      │為某時）│      │簡訊至陳新│為匯款）│  他卷一第139頁 │
 │    │      │        │    │      │，在新北│      │能所使用之│        │  背面、156-157 │
 │    │      │        │    │      │市鶯歌區│      │0000000000│        │  頁。          │
 │    │      │        │    │      │二甲路5 │      │號行動電話│        │(4)陳新能警詢：警│
 │    │      │        │    │      │號2樓之2│      │，勒贖2500│        │  卷二第8頁。   │
 │    │      │        │    │      │        │      │元。      │        │                │
 ├──┼───┼────┼──┼───┼────┼───┼─────┼────┼────────┤
 │  │何光文│99年8月 │91  │附表二│同日8時 │陳光明│以00000000│華南銀行│(1)至(2)均同上。  │
 │    │林建毅│7日     │    │2     │58分許，│1隻（ │01號、0981│竹南分行│(3)林建宏於警詢、│
 │    │老怪  │        │    │      │在新竹縣│起訴書│759414號及│，戶名：│  偵查中及本院審│
 │    │大雄  │        │    │      │關西鎮東│誤載為│0000000000│林建宏，│  理時之證述：  │
 │    │小咪  │        │    │      │安里10鄰│3隻） │號之行動電│帳號：32│  偵卷一第17-19 │
 │    │      │        │    │      │青山街  │，有放│話，傳送簡│00000000│  、他卷一第114-│
 │    │      │        │    │      │111 號  │回    │訊至陳光明│03      │  116、131-132、│
 │    │      │        │    │      │        │      │所使用之09│（並未匯│  偵卷二第34頁、│
 │    │      │        │    │      │        │      │00000000號│款）    │  本院卷第104頁 │
 │    │      │        │    │      │        │      │行動電話，│        │  。            │
 │    │      │        │    │      │        │      │勒贖2500元│        │(4)柯美如於警詢及│
 │    │      │        │    │      │        │      │，因陳光明│        │  偵查中之證述：│
 │    │      │        │    │      │        │      │未匯款，而│        │  他卷一第139頁 │
 │    │      │        │    │      │        │      │未得逞。  │        │  背面、156-157 │
 │    │      │        │    │      │        │      │          │        │  頁。          │
 │    │      │        │    │      │        │      │          │        │(5)陳光明警詢：偵│
 │    │      │        │    │      │        │      │          │        │  卷六第77頁背面│
 │    │      │        │    │      │        │      │          │        │  。            │
 │    │      │        ├──┼───┼────┼───┼─────┼────┼────────┤
 │    │      │        │92  │附表四│同日上午│鍾明陽│以未顯示來│華南銀行│(1)至(2)均同上。  │
 │    │      │        │    │7     │9時3分許│（起訴│電號碼之電│竹南分行│(3)林建宏於警詢、│
 │    │      │        │    │      │，在桃園│書誤載│話，撥打鍾│，戶名：│  偵查中及本院審│
 │    │      │        │    │      │縣龍潭鄉│為鍾明│明陽之女友│林建宏，│  理時之證述：  │
 │    │      │        │    │      │高原村15│揚）  │黃燕秋所有│帳號：32│  偵卷一第17-19 │
 │    │      │        │    │      │鄰中原路│1隻， │而之093513│00000000│  、他卷一第114-│
 │    │      │        │    │      │1段534號│有放回│4396號行動│03      │  116、131-132、│
 │    │      │        │    │      │        │      │電話，勒贖│        │  偵卷二第34頁、│
 │    │      │        │    │      │        │      │2500元。  │        │  本院卷第104頁 │
 │    │      │        │    │      │        │      │          │        │  。            │
 │    │      │        │    │      │        │      │          │        │(4)鍾明陽警詢：警│
 │    │      │        │    │      │        │      │          │        │  卷四第238頁。 │
 │    │      │        ├──┼───┼────┼───┼─────┼────┼────────┤
 │    │      │        │93  │附表七│同日9時 │易炳男│以00000000│不詳    │(1)至(2)均同上。  │
 │    │      │        │    │8     │41分許，│1隻， │27號之行動│        │(3)柯美如於警詢及│
 │    │      │        │    │      │在新北市│沒有放│電話，傳送│        │  偵查中之證述：│
 │    │      │        │    │      │五股區中│回    │簡訊至易炳│        │  他卷一第139頁 │
 │    │      │        │    │      │直路42號│      │男所使用之│        │  背面、156-157 │
 │    │      │        │    │      │        │      │0000000000│        │  頁。          │
 │    │      │        │    │      │        │      │號行動電話│        │(4)易炳南警詢：警│
 │    │      │        │    │      │        │      │，勒贖3000│        │  卷一第22頁背面│
 │    │      │        │    │      │        │      │元。      │        │  。            │
 │    │      │        │    │      │        │      │          │        │(5)通聯記錄：警卷│
 │    │      │        │    │      │        │      │          │        │  一第24頁。    │
 │    │      │        ├──┼───┼────┼───┼─────┼────┼────────┤
 │    │      │        │94  │附表六│同日10時│詹勳義│以00000000│不詳    │(1)至(2)均同上。  │
 │    │      │        │    │9     │43分，在│2隻（ │27號之行動│        │(3)柯美如於警詢及│
 │    │      │        │    │      │桃園縣中│起訴書│電話，傳送│        │  偵查中之證述：│
 │    │      │        │    │      │壢市月眉│誤載為│簡訊至詹勳│        │  他卷一第139頁 │
 │    │      │        │    │      │里9鄰月 │1隻） │義所使用之│        │  背面、156-157 │
 │    │      │        │    │      │眉11 8之│，有放│0000000000│        │  頁。          │
 │    │      │        │    │      │10號    │回    │號行動電話│        │(4)詹勳義警詢：警│
 │    │      │        │    │      │        │      │，勒贖5000│        │  卷二第25頁背面│
 │    │      │        │    │      │        │      │元。      │        │  。            │
 │    │      │        │    │      │        │      │          │        │(5)通聯記錄：警卷│
 │    │      │        │    │      │        │      │          │        │  二第28頁。    │
 │    │      │        ├──┼───┼────┼───┼─────┼────┼────────┤
 │    │      │        │95  │附表四│同日上午│呂維傑│以未顯示來│以呂維明│(1)至(2)均同上。  │
 │    │      │        │    │8     │11時7分 │1隻， │電號碼之電│郵局帳戶│(3)林建宏於警詢、│
 │    │      │        │    │      │許，在新│有放回│話，撥打呂│ATM轉帳 │  偵查中及本院審│
 │    │      │        │    │      │北市八里│      │維傑所使用│匯入華南│  理時之證述：  │
 │    │      │        │    │      │區訊塘村│      │之00000000│銀行竹南│  偵卷一第17-19 │
 │    │      │        │    │      │10鄰中山│      │15號行動電│分行，戶│  、他卷一第114-│
 │    │      │        │    │      │路2段432│      │話，勒贖  │名：林建│  116、131-132、│
 │    │      │        │    │      │號      │      │2500元。  │宏，帳號│  偵卷二第34頁、│
 │    │      │        │    │      │        │      │          │：320200│  本院卷第104頁 │
 │    │      │        │    │      │        │      │          │4615 03 │  。            │
 │    │      │        │    │      │        │      │          │（起訴書│(4)呂維傑警詢：警│
 │    │      │        │    │      │        │      │          │誤載為邱│  卷四第243頁。 │
 │    │      │        │    │      │        │      │          │美玉渣打│(5)呂維明郵政儲金│
 │    │      │        │    │      │        │      │          │銀行帳戶│  簿影本：本院卷│
 │    │      │        │    │      │        │      │          │）      │  第135頁。     │
 │    │      │        │    │      │        │      │          │        │(6)匯款資料：本院│
 │    │      │        │    │      │        │      │          │        │  卷第136頁。   │
 ├──┼───┼────┼──┼───┼────┼───┼─────┼────┼────────┤
 │  │何光文│99年10月│96  │附表二│同日9時 │詹清貴│以未顯示來│第一銀行│(1)至(2)均同上。  │
 │    │林建毅│8日     │    │3     │許，在新│3隻， │電號碼之電│竹南分行│(3)李金賢於本院審│
 │    │仝程傑│        │    │      │竹市香山│有放回│話，撥打詹│，戶名：│  理時之證述：本│
 │    │老怪  │        │    │      │區東香里│      │清貴所使用│李金賢，│  院卷第104頁背 │
 │    │大雄  │        │    │      │8鄰香東 │      │之00000000│帳號：33│  面、106頁。   │
 │    │小咪  │        │    │      │街327號 │      │09號行動電│00000000│(4)詹清貴警詢：偵│
 │    │      │        │    │      │        │      │話，勒贖  │0       │  卷六第74頁背面│
 │    │      │        │    │      │        │      │7500元。  │        │  。            │
 │    │      │        │    │      │        │      │          │        │(5)匯款資料：偵卷│
 │    │      │        │    │      │        │      │          │        │  六第76頁。    │
 │    │      │        ├──┼───┼────┼───┼─────┼────┼────────┤
 │    │      │        │97  │附表二│同日10時│古家興│以00000000│第一銀行│(1)至(2)均同上。  │
 │    │      │        │    │4     │2分許， │1隻， │14號之行動│竹南分行│(3)李金賢於本院審│
 │    │      │        │    │      │在桃園縣│有放回│電話，傳送│，戶名：│  理時之證述：本│
 │    │      │        │    │      │楊梅鎮楊│      │簡訊至古家│李金賢，│  院卷第104頁背 │
 │    │      │        │    │      │新路4段 │      │興所使用之│帳號：33│  面、106頁。   │
 │    │      │        │    │      │60號    │      │0000000000│00000000│(4)古家興警詢：偵│
 │    │      │        │    │      │        │      │號行動電話│0       │  卷六第70-71頁 │
 │    │      │        │    │      │        │      │，勒贖2000│        │  。            │
 │    │      │        │    │      │        │      │元。      │        │(5)匯款資料：偵卷│
 │    │      │        │    │      │        │      │          │        │  六第73頁。    │
 │    │      │        │    │      │        │      │          │        │(6)跨行匯款交易明│
 │    │      │        │    │      │        │      │          │        │  細表：警卷七  │
 │    │      │        │    │      │        │      │          │        │  第59頁。      │
 ├──┼───┼────┼──┼───┼────┼───┼─────┼────┼────────┤
 │  │何光文│99年11月│98  │附表十一│99年11月│王慶照│以未顯示來│華南銀行│(1)同上。        │
 │    │仝程傑│間某日  │    │3     │間某日某│不詳鴿│電號碼之電│竹南分行│(2)被告仝程傑於警│
 │    │老怪  │        │    │      │時日，在│數，有│話，傳送簡│，戶名：│  詢、偵查中及本│
 │    │大雄  │        │    │      │彰化縣彰│放回  │訊至王慶照│林建宏，│  院審理時之自白│
 │    │小咪  │        │    │      │化市茄南│      │所使用之09│帳號：32│  ：他卷二第182-│
 │    │      │        │    │      │里金馬路│      │00000000號│00000000│  186、224-225頁│
 │    │      │        │    │      │2段135巷│      │行動電話，│03      │  、偵卷三第162 │
 │    │      │        │    │      │46弄13  │      │勒贖約2500│        │  頁背面、177、 │
 │    │      │        │    │      │號      │      │元不等之金│        │  本院卷第66、  │
 │    │      │        │    │      │        │      │額。      │        │  104、107頁背面│
 │    │      │        │    │      │        │      │          │        │  、172頁背面。 │
 │    │      │        │    │      │        │      │          │        │(3)林建宏於警詢、│
 │    │      │        │    │      │        │      │          │        │  偵查中及本院審│
 │    │      │        │    │      │        │      │          │        │  理時之證述：  │
 │    │      │        │    │      │        │      │          │        │  偵卷一第17-19 │
 │    │      │        │    │      │        │      │          │        │  、他卷一第114-│
 │    │      │        │    │      │        │      │          │        │  116、131-132、│
 │    │      │        │    │      │        │      │          │        │  偵卷二第34頁、│
 │    │      │        │    │      │        │      │          │        │  本院卷第104頁 │
 │    │      │        │    │      │        │      │          │        │  。            │
 │    │      │        │    │      │        │      │          │        │(4)王慶照警詢：警│
 │    │      │        │    │      │        │      │          │        │  卷五第92頁。  │
 ├──┼───┼────┼──┼───┼────┼───┼─────┼────┼────────┤
 │  │何光文│99年11月│99  │附表十三│同日10時│游輝鏘│以未顯示來│第一商業│(1)同上。        │
 │    │仝程傑│3日     │    │1     │許，在新│1隻， │電號碼號之│銀行竹南│(2)被告仝程傑於警│
 │    │老怪  │        │    │      │北市新莊│沒放回│電話，撥打│分行，戶│  詢、偵查中及本│
 │    │大雄  │        │    │      │區○○路│      │游輝鏘所使│名：李金│  院審理時之自白│
 │    │小咪  │        │    │      │59巷40號│      │用之092886│賢，帳號│  ：他卷二第182-│
 │    │      │        │    │      │2樓     │      │0809號行動│：331503│  186、224-225頁│
 │    │      │        │    │      │        │      │電話，勒贖│38110號 │  、偵卷三第162 │
 │    │      │        │    │      │        │      │2500元。  │（以陳生│  頁背面、177、 │
 │    │      │        │    │      │        │      │          │財名義）│  本院卷第66、  │
 │    │      │        │    │      │        │      │          │        │  104、107頁背面│
 │    │      │        │    │      │        │      │          │        │  、172頁背面。 │
 │    │      │        │    │      │        │      │          │        │(3)李金賢於本院審│
 │    │      │        │    │      │        │      │          │        │  理時之證述：本│
 │    │      │        │    │      │        │      │          │        │  院卷第104頁背 │
 │    │      │        │    │      │        │      │          │        │  面、106頁。   │
 │    │      │        │    │      │        │      │          │        │(4)游輝鏘警詢：偵│
 │    │      │        │    │      │        │      │          │        │  卷十五第6頁。   │
 │    │      │        │    │      │        │      │          │        │(5)匯款資料：偵卷│
 │    │      │        │    │      │        │      │          │        │  十五第12頁。    │
 │    │      │        │    │      │        │      │          │        │(6)台北縣政府警察│
 │    │      │        │    │      │        │      │          │        │  局新莊分局福營│
 │    │      │        │    │      │        │      │          │        │  派出所受理刑事│
 │    │      │        │    │      │        │      │          │        │  案件報案三聯單│
 │    │      │        │    │      │        │      │          │        │  、受理各類案件│
 │    │      │        │    │      │        │      │          │        │  紀錄表：偵卷十五│
 │    │      │        │    │      │        │      │          │        │  第8-9頁。     │
 ├──┼───┼────┼──┼───┼────┼───┼─────┼────┼────────┤
 │  │何光文│99年11月│100 │附表十二│同日10時│鄧浪潮│以未顯示來│第一商業│(1)同上。        │
 │    │仝程傑│17日    │    │1     │31分許，│1隻， │電號碼之電│銀行竹南│(2)被告仝程傑於警│
 │    │老怪  │        │    │      │在桃園縣│沒放回│話，撥打鄧│分行，戶│  詢、偵查中及本│
 │    │大雄  │        │    │      │平鎮市莊│      │浪潮所使用│名：李金│  院審理時之自白│
 │    │小咪  │        │    │      │敬里3鄰 │      │之00000000│賢，帳號│  ：他卷二第182-│
 │    │      │        │    │      │東豐路  │      │23號行動電│：331503│  186、224-225頁│
 │    │      │        │    │      │133巷56 │      │話，勒贖  │38110號 │  、偵卷三第162 │
 │    │      │        │    │      │弄2衖13 │      │3000元。  │（起訴書│  頁背面、177、 │
 │    │      │        │    │      │號      │      │          │誤載為柯│  本院卷第66、  │
 │    │      │        │    │      │        │      │          │相吉渣打│  104、107頁背面│
 │    │      │        │    │      │        │      │          │銀行竹南│  、172頁背面。 │
 │    │      │        │    │      │        │      │          │分行）  │(3)李金賢於本院審│
 │    │      │        │    │      │        │      │          │        │  理時之證述：本│
 │    │      │        │    │      │        │      │          │        │  院卷第104頁背 │
 │    │      │        │    │      │        │      │          │        │  面、106頁。   │
 │    │      │        │    │      │        │      │          │        │(4)鄧浪潮警詢：警│
 │    │      │        │    │      │        │      │          │        │  卷七第13-14頁 │
 │    │      │        │    │      │        │      │          │        │  。            │
 │    │      │        │    │      │        │      │          │        │(5)通聯記錄：警卷│
 │    │      │        │    │      │        │      │          │        │  七第16頁。    │
 │    │      │        ├──┼───┼────┼───┼─────┼────┼────────┤
 │    │      │        │101 │附表十二│同日12時│褚候同│以未顯示來│渣打銀行│(1)同上。        │
 │    │      │        │    │2     │49分許，│1隻， │電號碼號之│後龍分行│(2)被告仝程傑於警│
 │    │      │        │    │      │在新北市│有放回│電話，撥打│，戶名：│  詢、偵查中及本│
 │    │      │        │    │      │新莊區雙│      │褚候同所使│邱美玉，│  院審理時之自白│
 │    │      │        │    │      │鳳里8鄰 │      │用之092612│帳號：05│  ：他卷二第182-│
 │    │      │        │    │      │中正路  │      │7457號行動│00000000│  186、224-225頁│
 │    │      │        │    │      │746巷19 │      │電話，勒贖│3361    │  、偵卷三第162 │
 │    │      │        │    │      │號      │      │2500元。  │        │  頁背面、177、 │
 │    │      │        │    │      │        │      │          │        │  本院卷第66、  │
 │    │      │        │    │      │        │      │          │        │  104、107頁背面│
 │    │      │        │    │      │        │      │          │        │  、172頁背面。 │
 │    │      │        │    │      │        │      │          │        │(3)邱美玉於警詢、│
 │    │      │        │    │      │        │      │          │        │  偵查中及本院審│
 │    │      │        │    │      │        │      │          │        │  理時之證述：他│
 │    │      │        │    │      │        │      │          │        │  卷二第117-119 │
 │    │      │        │    │      │        │      │          │        │  、130-131、本 │
 │    │      │        │    │      │        │      │          │        │  院卷第104、105│
 │    │      │        │    │      │        │      │          │        │  頁。          │
 │    │      │        │    │      │        │      │          │        │(4)陳英輝於警詢、│
 │    │      │        │    │      │        │      │          │        │  偵查中及本院審│
 │    │      │        │    │      │        │      │          │        │  理時之證述：他│
 │    │      │        │    │      │        │      │          │        │  卷二第151、167│
 │    │      │        │    │      │        │      │          │        │  -169頁、警卷一│
 │    │      │        │    │      │        │      │          │        │  第110頁背面、 │
 │    │      │        │    │      │        │      │          │        │  本院卷第104、 │
 │    │      │        │    │      │        │      │          │        │  105頁。       │
 │    │      │        │    │      │        │      │          │        │(5)褚候同警詢：警│
 │    │      │        │    │      │        │      │          │        │  卷七第18-19頁 │
 │    │      │        │    │      │        │      │          │        │  。            │
 │    │      │        │    │      │        │      │          │        │(6)通聯記錄：警卷│
 │    │      │        │    │      │        │      │          │        │  七第21頁。    │
 └──┴───┴────┴──┴───┴────┴───┴─────┴────┴────────┘
以上卷宗代號詳本院卷附卷宗代號對照表。
附表二
┌───┬────────────────┬───────────┐
│ 姓名 │           罪  數               │      罪名暨宣告刑    │
├───┼────────────────┼───────────┤
│何光文│附表一編號(一)至，共36罪        │何光文共同犯竊盜罪，參│
│      │                                │拾陸次，各處有期徒刑參│
│      │                                │月。                  │
│      ├────────────────┼───────────┤
│      │附表一編號1至3、7、15至31、33至 │何光文共同犯恐嚇取財罪│
│      │54、56至58、60至65、67、68、70、│，柒拾玖次，除附表一編│
│      │72至84、87至89、92、95至101，   │號53、60各處有期徒刑柒│
│      │共79罪                          │月，其餘左列編號各處有│
│      │                                │期徒刑陸月。扣案如附表│
│      │                                │三編號1 (1)(2)、編號2 (1)│
│      │                                │至(6)所示之物均沒收。  │
│      ├────────────────┼───────────┤
│      │附表一編號4至6、8-14、32、55、59│何光文共同犯恐嚇取財未│
│      │、66、69、71、85、86、90、91、93│遂罪，貳拾貳次，各處有│
│      │、94，共22罪                    │期徒刑肆月。扣案如附表│
│      │                                │三編號1(1)(2)、編號2(1)至│
│      │                                │(6)所示之物均沒收。    │
├───┼────────────────┼───────────┤
│林建毅│附表一編號(一)至，共33罪        │林建毅共同犯竊盜罪，參│
│      │                                │拾參次，均累犯，各處有│
│      │                                │期徒刑肆月。          │
│      ├────────────────┼───────────┤
│      │附表一編號1至3、7、15至31、33至 │林建毅共同犯恐嚇取財罪│
│      │54、56至58、60至65、67、68、70、│，柒拾伍次，均累犯，除│
│      │72至84、87至89、92、95至97，    │附表一編號53、60各處有│
│      │共75罪                          │期徒刑捌月，其餘左列編│
│      │                                │號各處有期徒刑柒月。扣│
│      │                                │案如附表三編號1(1)(2) 、│
│      │                                │編號2 (1)至(6)所示之物均│
│      │                                │沒收。                │
│      ├────────────────┼───────────┤
│      │附表一編號4至6、8-14、32、55、59│林建毅共同犯恐嚇取財未│
│      │、66、69、71、85、86、90、91、93│遂罪，貳拾貳次，均累犯│
│      │、94，共22罪                    │，各處有期徒刑伍月。扣│
│      │                                │案如附表三編號1(1)(2)、 │
│      │                                │編號2(1)至(6)所示之物均 │
│      │                                │沒收。                │
├───┼────────────────┼───────────┤
│仝程傑│附表一編號至，共4罪         │仝程傑共同犯竊盜罪，肆│
│      │                                │次，各處有期徒刑參月，│
│      │                                │如易科罰金，以新臺幣壹│
│      │                                │仟元折算壹日。        │
│      ├────────────────┼───────────┤
│      │附表一編號96至101，共6罪        │仝程傑共同犯恐嚇取財罪│
│      │                                │，陸次，各處有期徒刑陸│
│      │                                │月，如易科罰金，以新臺│
│      │                                │幣壹仟元折算壹日。扣案│
│      │                                │如附表三編號1(1)(2)、編 │
│      │                                │號2(1)至(6)所示之物均沒 │
│      │                                │收。                  │
└───┴────────────────┴───────────┘
附表三
┌──┬────────────────────────┬───┐
│編號│           名    稱                             │所有人│
├──┼────────────────────────┼───┤
│ 1  │行動電話3支，分別為：                           │何光文│
│    │(1)NOKIA黑色手機，序號000000000000000            │      │
│    │(2)NOKIA白色手機，序號000000000000000            │      │
│    │(3)MOTOROLA手機，序號000000000000000             │      │
├──┼────────────────────────┤      │
│ 2  │SIM卡7張，分別為：                              │      │
│    │(1)遠傳易付卡序號000000000000000（0000-000000）  │      │
│    │(2)遠傳易付卡序號000000000000000（0000-000000）  │      │
│    │(3)遠傳易付卡序號000000 000000000（0000-000000） │      │
│    │(4)台灣大哥大易付卡0000-000000                   │      │
│    │(5)台灣大哥大易付卡序號0000000000000(0000-000000)│      │
│    │(6)遠傳易付卡序號000000000000000（0000-000000）  │      │
│    │(7)中華電信易付卡序號22E09AM359868（0000-000000）│      │
├──┼────────────────────────┤      │
│ 3  │本票3張，面額、發票人分別為：                   │      │
│    │(1)NO453791，6萬元、謝博文                       │      │
│    │(2)NO453792，10萬元、范律達                      │      │
│    │(3)NO152039，10萬元、楊烏秋                      │      │
├──┼────────────────────────┤      │
│ 4  │楊禮同資料便條紙1張                             │      │
├──┼────────────────────────┤      │
│ 5  │廖崇辰身分證及5193-V5行照影本各1張              │      │
├──┼────────────────────────┤      │
│ 6  │中國信託匯款單1張（何光文匯給陳國豐8000元）     │      │
├──┼────────────────────────┤      │
│ 7  │密碼單（便條紙上寫有多組密碼）1張               │      │
├──┼────────────────────────┤      │
│ 8  │邱美玉渣打銀行動態密碼卡序號客戶收執聯1張       │      │
├──┼────────────────────────┤      │
│ 9  │中華電信繳款帳單及收據2張                       │      │
├──┼────────────────────────┼───┤
│ 10 │行動電話2支，分別為：                           │仝程傑│
│    │(1)G-PLUS手機，序號00000000000000                │      │
│    │(2)銀色手機，序號000000000000000                 │      │
├──┼────────────────────────┤      │
│ 11 │中國信託銀行（帳號000000000000）存摺1本         │      │
├──┼────────────────────────┤      │
│ 12 │ANYCALL手機（序號A000001E3EFE52，含號碼000000000│      │
│    │6號之SIM卡1張）1支                              │      │
├──┼────────────────────────┼───┤
│ 13 │UTECT手機（序號000000000000000，含0000000000 號 │陳英輝│
│    │SIM卡）1支                                      │      │
├──┼────────────────────────┤      │
│ 14 │渣打銀行竹南分行VISA金融卡2張，分別為：         │      │
│    │1、陳英輝（0000000000000000）                   │      │
│    │2、邱美玉（0000000000000000）                   │      │
├──┼────────────────────────┤      │
│ 15 │渣打銀行竹南分行銀行 (帳號000000000000000032081)│      │
│    │存摺1本                                         │      │
├──┼────────────────────────┼───┤
│ 16 │SAMSUNG手機（含0000000000號SIM卡）1支           │柯相吉│
├──┼────────────────────────┼───┤
│ 17 │A969白色手機（序號IMEＺ00000000000000）1支       │李燕秋│
├──┼────────────────────────┤      │
│ 18 │SIM卡2張（門號0000-000000、0000-000000）        │      │
├──┼────────────────────────┼───┤
│ 19 │林建宏印章1個                                   │林建宏│
├──┼────────────────────────┼───┤
│ 20 │易利信手機（序號00000000000000）1支             │邱美玉│
├──┼────────────────────────┤      │
│ 21 │SIM卡（門號0000-000000）1張                     │      │
├──┼────────────────────────┼───┤
│ 22 │LG白色手機（序號IMEＺ00000000000000）1支         │柯美如│
├──┼────────────────────────┤      │
│ 23 │SIM卡（門號0000-000000）1張                     │      │
├──┼────────────────────────┼───┤
│ 24 │手機2支，分別為：                               │吳昱慧│
│    │(1)MOTOROLA手機1支，序號IMEＺ000000000000000      │      │
│    │(2)A969手機1支，序號IMEＺ000000000000000          │      │
├──┼────────────────────────┤      │
│ 25 │SIM卡4張，分別為：                              │      │
│    │(1)000000000000000                               │      │
│    │(2)0000-000000                                   │      │
│    │(3)0000-000000                                   │      │
│    │(4)0000-000000                                   │      │
└──┴────────────────────────┴───┘